【裁判字號】    98,訴,1062
【裁判日期】    990302
【裁判案由】    毒品危害防制條例
【裁判全文】
臺灣高雄地方法院刑事判決              98年度訴字第1062號
公  訴  人  臺灣高雄地方法院檢察署檢察官
被      告  辛○○
選任辯護人  鄭瑞崙律師
被      告  卯○○
選任辯護人  陳魁元律師
被      告  庚○○
選任辯護人  張清雄律師
被      告  巳○○
公設辯護人  午○○
上列被告因毒品危害防制條例案件，經檢察官提起公訴（97年度
偵字第20814 號、第20815 號、第21909 號、第25998 號、第25
999 號、第26000 號），本院判決如下：
    主  文
辛○○所犯如附表一所示販賣第一級毒品罪，共捌拾柒罪，均累
犯，各處如附表一所示之刑，應執行有期徒刑貳拾捌年，褫奪公
權伍年。扣案如附表七編號1 、2 、8 所示之物，均沒收銷燬之
；如附表七編號3 、5 、9 、10、11所示之物，均沒收；未扣案
之販賣第一級毒品所得新臺幣伍萬伍佰元沒收，如全部或一部不
能沒收時，以其財產抵償之；另未扣案之販賣第一級毒品所得新
臺幣貳仟伍佰元與卯○○連帶沒收，如全部或一部不能沒收時，
以其與卯○○之財產連帶抵償之；另未扣案之販賣第一級毒品所
得新臺幣壹仟元與庚○○連帶沒收，如全部或一部不能沒收時，
以其與庚○○之財產連帶抵償之。
卯○○所犯如附表二所示販賣第一級毒品罪，共肆罪，各處如附
表二所示之刑，應執行有期徒刑拾柒年。扣案如附表七編號1 、
2 、8 所示之物，均沒收銷燬之；如附表七編號3 、5 、9 、10
、11所示之物，均沒收；上開未扣案之販賣第一級毒品所得新臺
幣貳仟伍佰元與辛○○連帶沒收，如全部或一部不能沒收時，以
其與辛○○之財產連帶抵償之。
庚○○共同販賣第一級毒品，處有期徒刑拾伍年貳月。扣案如附
表七編號1 、2 、8 所示之物，均沒收銷燬之；如附表七編號3
、5 、9 、10、11所示之物，均沒收；上開未扣案之販賣第一級
毒品所得新臺幣壹仟元與辛○○連帶沒收，如全部或一部不能沒
收時，以其與辛○○之財產連帶抵償之。
辛○○、卯○○、庚○○其他被訴部分均無罪。
巳○○無罪。
    事  實
一、辛○○於民國94年間，因違反毒品危害防制條例案件，經臺
    灣高雄地方法院以94年度訴字3664號判決判處有期徒刑8 月
    、4 月，應執行有期徒刑10月確定；又於95年間，因違反毒
    品危害防制條例案件，經本院以95年度訴字第4663號判決判
    處有期徒刑8 月確定；上開各罪再經本院以96年度聲減字第
    576 號裁定分別減為有期徒刑2 月、4 月、4 月，應執行有
    期徒刑5 月確定，於96年11月6 日因假釋出監並付保護管束
    ，嗣於同年月15日因保護管束期滿視為執行完畢。
二、詎辛○○仍不知悔改，明知海洛因業經主管機關公告列為毒
    品危害防制條例第2 條第2 項第1 款之第一級毒品，不得非
    法販賣、持有。竟基於販賣第一級毒品海洛因之犯意，以其
    所有之門號0000000000、0000000000、0000000000、000000
    0000、（07）0000000 號電話作為對外聯絡販賣海洛因之聯
    絡工具，由如附表三所示欲購買第一級毒品海洛因之人，撥
    打上開電話號碼與辛○○聯繫交易時間、地點、數量及價格
    等事宜後，辛○○再前往交易（交易之對像、時間、地點、
    方式、價格、數量等，均詳見附表三）。
三、辛○○又基於販賣第一級毒品海洛因之犯意，以同上之方式
    為下列販賣海洛因之犯行：
  (一)於97年4 月至7 月間，辰○○以其持用之門號0000000000號
    行動電話或公用電話，撥打至辛○○所使用之上揭不詳門號
    ，於電話中約定交易毒品數量及地點後，辛○○於同日在己○○岡山空軍醫院、陽明公園旁之郵局或河華橋附近某處，
    均以新臺幣（下同）500 元之代價，先後各販賣第一級毒品
    海洛因1 包予辰○○，共10次。
  (二)於97年4 、5 月間起，辛○○在己○○岡山鎮岡山空軍醫院
    附近某處，均以500 元之代價，先後販賣第一級毒品海洛因
    1 包予巳○○，共6 次。又於97年7 月22日，巳○○以其持
    用之門號0000000000號行動電話撥打至辛○○所持用之門號
    0000000000號行動電話，於電話中約定交易毒品數量及地點
    後，辛○○於同日在己○○岡山鎮岡山空軍醫院附近某處，
    以500 元之代價，販賣第一級毒品海洛因1 包予巳○○。
  (三)自97年5 月中旬某日起，丙○○分別於97年5 月30日、同年
    6 月8 日、10日、11日、同年7 月12日及其他不詳時間，以
    其持用之門號0000000000號行動電話撥打至辛○○所持用之
    門號0000000000、0000000000、0000000000號行動電話，於
    電話中約定交易毒品數量及地點後，辛○○於同日在己○○
    岡山鎮美食廣場等處，均以1,000 元之代價，先後販賣第一
    級毒品海洛因1 包予丙○○，共10次。
  (四)自97年5 月底某日起，黃茂雄分別於97年6 月8 日、10日及
    其他不詳時間，以其持用之門號0000000000號行動電話撥打
    至辛○○所使用之上揭不詳門號，於電話中約定交易毒品數
    量及地點後，辛○○於同日在己○○岡山空軍醫院附近或陽
    明公園旁郵局前等處，均以500 元之代價，先後販賣第一級
    毒品海洛因1 包予黃茂雄，共10次。
  (五)自97年6 月初某日起，乙○○分別於97年6 月2 日、6 日及
    其他不詳時間，以其持用之門號0000000000號行動電話撥打
    至辛○○所持用之門號0000000000號行動電話，於電話中約
    定交易毒品數量後，辛○○於同日前往乙○○位於己○○岡
    山鎮○○街150 巷8 號住處，均以1,000 元之代價，先後販
    賣第一級毒品海洛因2 包予乙○○，共3 次。又於97年7 月
    中旬某日，辛○○前往乙○○上揭住處，以1,000 元之代價
    ，販賣第一級毒品海洛因2 包予乙○○。
  (六)自97年6 月間起，黃健萬分別於97年6 月2 日及其他不詳時
    間，以其持用之門號0000000000號行動電話撥打至辛○○所
    持用之門號0000000000、0000000000號行動電話，於電話中
    約定交易毒品數量及地點後，辛○○於同日在己○○岡山空
    軍醫院及劉光雄醫院前等處，均以500 元之代價，先後販賣
    第一級毒品海洛因1 包予黃健萬，共3 次。
  (七)自97年7 月中旬起，黃昭雄分別於97年7 月17日及其他不詳
    時間，以其持用之門號0000000000號行動電話撥打至辛○○
    所持用之門號0000000000、0000000000號行動電話，於電話
    中約定交易毒品數量及地點後，辛○○於同日在黃昭雄位於
    己○○岡山鎮○○路30號住處前，均以500 元之代價，先後
    販賣第一級毒品海洛因1 包予黃昭雄，共10次。
  (八)李功敬分別於97年7 月17日及某不詳時間，以其持用之門號
    0000000000號行動電話撥打至辛○○所持用之門號00000000
    00號行動電話，於電話中約定交易毒品數量及地點後，辛○○於同日在己○○岡山鎮文化中心前或岡山空軍醫院前，均
    以500 元之代價，先後販賣第一級毒品海洛因1 包予李功敬
    ，共2 次。
四、庚○○明知海洛因業經主管機關公告列為毒品危害防制條例
    第2 條第2 項第1 款之第一級毒品，不得非法販賣、持有。
    竟與辛○○共同基於販賣海洛因以牟利之犯意聯絡，於97年
    6 月18日上午11時許，先由辛○○與乙○○達成交易第一級
    毒品海洛因之合意，乙○○再前往辛○○、庚○○2 人位於
    己○○岡山鎮○○街64巷6 號3 樓住處，庚○○即依辛○○
    之電話指示，以1,000 元之代價，販賣海洛因2 包予乙○○
    。
五、卯○○明知海洛因業經主管機關公告列為毒品危害防制條例
    第2 條第2 項第1 款之第一級毒品，不得非法販賣、持有。
    竟與辛○○共同基於販賣海洛因以牟利之犯意聯絡，由辛○○以其所有之門號0000000000、0000000000、0000000000、
    0000000000、（07）0000000 號電話作為對外聯絡販賣海洛
    因之聯絡工具，由如附表四所示欲購買第一級毒品海洛因之
    人，撥打上開電話號碼與辛○○或卯○○聯繫交易時間、地
    點、數量及價格等事宜後，由辛○○或卯○○前往交易（交
    易之對像、時間、地點、方式、價格、數量等，均詳見附表
    四）。嗣(一)於97年7 月22日下午5 時35分許，卯○○與丙○○、寅○○在己○○岡山鎮○○○路12號對面交易毒品時，
    當場為警查獲（未遂），且員警持搜索票搜索車號3625-JL
    號及8529-XL 號自小客車而扣得辛○○所有供販毒所用如附
    表七編號1 至3 所示之物，及與本案無關之附表七編號4 所
    示之物。(二)於同日下午5 時35分許，在己○○岡山鎮○○街
    64 巷6號3 樓辛○○、卯○○、庚○○住處，為警持搜索票
    執行搜索，扣得辛○○所有供販毒所用或預備供分裝毒品之
    用如附表七編號8 至11所示之物，及與本案無關之附表七編
    號12至14所示之物。(三)於同日下午5 時40分許，在己○○岡
    山鎮○○○路12號2 樓，為警持搜索票執行搜索，並扣得辛○○所有供販毒所用如附表七編號5 所示之物，及與本案無
    關之附表七編號6、7所示之物，始悉上情。
六、案經己○○政府警察局移送臺灣高雄地方法院檢察署檢察官
    偵查起訴。
    理  由
甲、程序部分：
一、證人丑○○於警詢中之證述有證據能力：
  (一)按被告以外之人於審判外之言詞或書面陳述，除法律有規定
    外，不得作為證據；被告以外之人於檢察事務官、司法警察
    官或司法警察調查中所為之陳述，與審判中不符時，其先前
    之陳述具有較可信之特別情況，且為證明犯罪事實存否所必
    要，得為證據，刑事訴訟法第159 條第1 項、第159 條之2
    分別定有明文。是以被告以外之人於審判外之言詞或書面，
    即屬傳聞證據，因有悖法院直接審理及言詞審理之精神，妨
    礙當事人之反對詰問權，影響程式正義之實現，除法律別有
    規定外，原則上不具證據能力。又刑事訴訟法第159 條之2
    所謂「前後陳述不符」之要件，應就前後階段之陳述進行整
    體判斷，以決定其間是否具有實質性差異，而所謂「較可信
    之特別情況」，亦應就前後陳述時之各種外部情況進行比較
    ，以資決定何者外部情況具有可信性，若陳述係在特別可信
    之情況下所為，則虛偽陳述之危險性不高，雖係審判外陳述
    ，或未經被告反對詰問，仍得承認其有證據能力。就外部情
    況之認定，例如時間之間隔、是否為有意識之迴避、有無受
    外力干擾或事後串謀、以及警詢所作時之筆錄記載是否完整
    、是否出於自由意識陳述等情。法院應斟酌上列因素綜合判
    斷，細究陳述人問答態度、表情與舉動之變化，以查是否具
    較可信之特別情況，合先敘明。
  (二)查證人丑○○於警詢時證稱：被告卯○○是被告辛○○之女
    友，伊曾向被告辛○○購買海洛因時，由被告卯○○拿海洛
    因給伊，與伊交易；伊大約於97年5 月份開始向被告辛○○
    購買毒品海洛因，每次都購買新臺幣5 百至1 千元的毒品海
    洛因，購買次數伊忘了；警方提示之監聽譯文內容是伊聯繫
    被告辛○○購買毒品等語。其於本院審理時則改稱：伊並未
    見過被告卯○○；被告辛○○跟他的女朋友（一起）拿海洛
    因給伊，伊所看到被告辛○○的女朋友不是被告卯○○；伊
    於97年5 月29日、6 月1 、4 、6 日都有打電話給被告辛○○，當時伊本要跟被告辛○○買，但只有97年5 月29日那次
    是向被告辛○○購買，其餘都是免費的云云。經查，證人丑
    ○○於警詢時之證述，依其記載內容，均係採取一問一答方
    式，且證人丑○○於警詢時之供述較接近案發時點，記憶應
    較為清晰，憑信性甚高，而當時未直接面對被告辛○○、卯
    ○○，心情較為篤定，所受壓力較小，較有可能任意陳述；
    且於偵查及本院審理中，證人丑○○並未對檢察官及法官表
    示警詢係遭受員警以不正方法詢問而為供述。雖其於本院審
    理時陳稱：於警詢時因藥癮發作很難過，頭暈暈的不知道在
    說什麼云云，惟查，證人丑○○並未向員警或檢察官反應於
    警詢時有身體不適之情形，且其於警詢及偵訊時均一致證稱
    ：伊曾向被告辛○○購買海洛因，而由被告辛○○之女友交
    付毒品予伊等語，則其上開所稱於警詢時因毒癮發作而為不
    實陳述之情，是否為真，誠值懷疑；又其雖再陳稱：若告知
    檢察官伊毒癮發作，檢察官就會將伊收押云云，顯屬臆測之
    詞，實不足採信。準此，證人丑○○於警詢之證述應係出於
    其自由意志之陳述無訛。再者，證人丑○○於警詢之證述與
    監聽譯文內容相符（詳附表三編號3 至、附表四編號2
    監聽譯文內容），而其於本院審理時之證述則與監聽譯文內
    容不符，較不可信。本院斟酌上開供述證據之取得過程並無
    瑕疵，且與本案待證事實間具有相當之關聯性及必要性，以
    之為本案證據尚無不當，是揆諸前揭說明，本院認證人丑○○於警詢之陳述，符合刑事訴訟法第159 條之2 之情形而有
    證據能力。被告卯○○之選任辯護人抗辯證人丑○○於警詢
    之證述無證據能力乙節，自屬無據。
二、本件監聽譯文均具有證據能力：
    所謂被告以外之人於審判外之陳述，係指被告以外之人就其
    曾經參與或見聞等情，事後追憶並於審判外為陳述者而言。
    國家基於犯罪偵查目的，對被告或犯罪嫌疑人進行通訊監察
    ，乃係以監控與過濾受監察人通訊內容方式，蒐集對其有關
    紀錄，並將該紀錄予以查扣，作為認定犯罪與否之證據，屬
    於刑事訴訟上之強制處分。而監聽係通訊保障及監察法第13
    條第1 項所定通訊監察方法之一，司法警察機關依法定程式
    執行監聽取得之錄音，係以錄音設備之機械作用，真實保存
    當時通訊內容，如通訊一方為受監察人，司法警察在監聽中
    蒐集所得之通訊者對話，若其通話本身即係被告進行犯罪中
    構成犯罪事實之部分內容，自與所謂「審判外之陳述」無涉
    ，應不受傳聞法則規範，當然具有證據能力。司法警察依據
    監聽錄音結果予以翻譯而製作之監聽譯文，屬於文書證據，
    於被告或辯護人對其譯文之真實性發生爭執或有所懷疑時，
    法院固應依刑事訴訟法第165 條之1 第2 項規定，以適當之
    設備顯示該監聽錄音帶之聲音，以踐行調查證據之程式，俾
    確認該錄音聲音是否為通訊者本人，及其內容與監聽譯文之
    記載是否相符，或傳喚該通訊者為證據調查。倘被告或訴訟
    關係人對該通訊監察譯文之真實性並不爭執，即無勘驗辨認
    其錄音聲音之調查必要性。本案對被告辛○○、卯○○、庚○○所使用如附表三、四、五所示各門號電話，所為之通訊
    監察，係依通訊保障及監察法規定，經法官審查後核發而實
    施，有通訊監察書暨門號可稽（見警一卷第191 至206 頁）
    ，為合法之通訊監察。於通訊監察期間取得被告辛○○、卯
    ○○、庚○○以行動電話與各可疑為交易對象對話之錄音，
    並無違法取證之瑕疵，依此核發之通訊監察書所監聽之錄音
    光碟及譯文，業經被告辛○○、卯○○、庚○○及其等之辯
    護人、檢察官就各該監聽譯文所示對話內容之真正均不爭執
    ，綜上說明，足證本件監聽譯文係表彰依法律規定程式所取
    得之語音證物內容，應具有證據能力。
三、次按被告以外之人於審判外之陳述，雖不符前4 條之規定（
    即刑事訴訟法第159 條之1 至之4） ，而經當事人於審判程
    序同意作為證據，法院審酌該言詞陳述或書面陳述作成時之
    情況，認為適當者，亦得為證據。當事人、代理人或辯護人
    於法院調查證據時，知有第159 條第1 項不得為證據之情形
    ，而未於言詞辯論終結前聲明異議者，視為有前項之同意，
    刑事訴訟法第159 條之5 定有明文。經查，本判決除上述證
    據能力一、二所述外，檢察官、被告辛○○、卯○○、庚○○及其等之辯護人於本院言詞辯論終結前，就本判決所引用
    下列各項屬於審判外陳述之證據，知有第159 條第1 項不得
    為證據之情形，均未聲明異議，且本院審酌該證據作成情況
    均無不適當之情形，是依上開規定，認得作為本案證據。又
    查，被告卯○○及其辯護人雖抗辯證人辛○○、庚○○、癸○○、丑○○、乙○○、丙○○6 人於警詢中之證述，均為
    審判外之陳述而無證據能力，惟本院並未援引上6 證人於警
    詢中之證述為其論罪之依據；而被告庚○○及其辯護人雖抗
    辯其於警詢中之陳述，欠缺任意性而無證據能力，及證人辛○○、卯○○、乙○○3 人於警詢中之證述，均為審判外之
    陳述而無證據能力，然本院亦未援引被告庚○○於警詢之自
    白或上3 證人於警詢中之證述為其論罪之依據，附此敘明。
乙、實體部分：
壹、有罪部分：
一、事實欄二（如附表三編號1 至、編號2 、、編號3
    至、編號4 、編號5 、、編號6 至、編號7 
    至、編號8 、、編號9 至所示，被告辛○○販賣
    海洛因予癸○○、丁○○、丑○○、馬天龍、戊○○、李坤
    輝、甲○○、子○○、黃慧木等9人）部分：
  (一)被告辛○○販賣海洛因予癸○○（即附表三編號1 至）
    部分：
    此部分事實，業據被告辛○○於本院審理時坦承不諱（見院
    三卷第212 頁），核與證人癸○○於本院審理時具結證稱：
    伊向被告辛○○購買海洛因之前，會用公用電話打祥哥（指
    被告辛○○）的手機；於97年4 月22日晚上6 時許，伊被警
    察查獲到毒品（海洛因）2 包，該毒品是向被告辛○○買的
    ，當天伊是一大早就買3 包海洛因，1 包500 元；於97年5
    月30日，伊又被警察查獲1 次（指施用海洛因），毒品是被
    告辛○○拿給伊的，是97年5 月30日早上買1 包，1 包也是
    500 元；於97年7 月1 日，伊也有施用毒品（海洛因），毒
    品是當天向被告辛○○買的，也是買1 包500 元；97年7 月
    10日因為竊盜被警察查獲，有扣到1 包毒品，當天也有施用
    海洛因，該海洛因是向被告辛○○買的，於早上6 點買的，
    1 包500 元等語（見院三卷第151 至154 頁）相符；並有證
    人癸○○指認被告辛○○照片之紀錄附卷可查（見警一卷第
    170 、172 頁）。而證人癸○○先後於97年4 月22日、同年
    5 月30日及同年7 月1 日為警查獲施用海洛因之犯行，有本
    院97年度審訴字第2323號、第3459號、第3916號判決可證。
    此外，警方於97年7 月22日搜索時，在被告辛○○所使用之
    車號3625-JL 號、8529-XL 號自小客車及其位於己○○岡山
    鎮○○街64巷6 號3 樓住處，分別扣得海洛因58包（毛重17
    .1公克）、5 包（毛重1.4 公克）及2 包（毛重19.1公克）
    之情，亦有搜索扣押筆錄、扣押物品目錄表、扣押物品清單
    、照片32張、法務部調查局濫用藥物實驗室鑑定書2 紙等件
    存卷可參（見警一卷第55至63頁、偵一卷第12至27、347 頁
    ；偵二卷第152 至154 頁；偵四卷第68、72頁）。綜上，足
    見被告辛○○之上開任意性自白核與事實相符，應堪採信。
    是被告辛○○確有販賣海洛因予癸○○3 次之犯行，堪以認
    定。
  (二)被告辛○○販賣海洛因予丁○○（即附表三編號2 、）
    部分：
    此部分事實，業據被告辛○○於本院審理時坦承不諱（見院
    三卷第212 頁背面），核與證人丁○○於警詢、偵訊時之供
    述相符（見警一卷第106 至108 頁；偵一卷第148 至151 頁
    ）；並有證人丁○○指認被告辛○○照片之紀錄附卷可查（
    見偵一卷第135 、136 頁）。而證人丁○○於97年7 月22日
    ，因曾於同年月20日施用海洛因而為警查獲之情，亦有本院
    97年度審訴字第4844號判決可證。此外，警方於97年7 月22
    日搜索時，在被告辛○○所使用之車號3625-JL 號、8529-X
    L 號自小客車及其位於己○○岡山鎮○○街64巷6 號3 樓住
    處，分別扣得海洛因58包（毛重17.1公克）、5 包（毛重1.
    4 公克）及2 包（毛重19.1公克）之情，已如前述。又查，
    證人於丁○○於警詢時供稱：伊向被告辛○○購買海洛因，
    每次購買500 至1,000 元不等，都是以夾鍊袋裝毒品，海洛
    因數量多少伊不知道，每500 元一包等語（見警一卷第107
    頁）；其於偵查時亦具結證稱：伊向被告辛○○購買毒品，
    大部分都是買1 包500 元，有2 、3 次是買2 包1,000 元等
    語（見偵一卷第149 頁），是關於被告辛○○販賣海洛因予
    丁○○之價格及數量乙節，自應為被告辛○○有利之認定，
    即認丁○○此2 次購買海洛因之價格均為500 元，數量均為
    1 包。綜上，足見被告辛○○之上開任意性自白核與事實相
    符，應堪採信。是被告辛○○確有販賣海洛因予丁○○2 次
    之犯行，堪以認定。
  (三)被告辛○○販賣海洛因予丑○○（即附表三編號3 至）
    部分：
    此部分事實，業據被告辛○○於本院審理時坦承不諱（見院
    三卷第214 頁及背面），核與證人丑○○於警詢時供稱：伊
    大約是於97年5 月份開始向被告辛○○購買毒品海洛因，每
    次都購買新臺幣5 百至1 千元的毒品海洛因，購買次數伊忘
    了，跟被告辛○○購買毒品都先以電話與他連絡，約在岡山
    鎮文化中心、空軍醫院，或是請他送到伊上班地方給伊；伊
    目前使用的電話號碼是0000000000，是伊申請並使用；警方
    提示之監聽譯文內容是伊聯繫被告辛○○購買毒品等語（見
    警一卷第144 至147 頁）；其於偵訊時亦具結證稱：伊有與
    被告辛○○購買過海洛因，伊都稱呼被告辛○○為「祥仔」
    ；伊最後一次跟被告辛○○購買海洛因是於97年6 月底，在
    岡山鎮○○○路夜之香小吃部，於下午4 、5 點，被告辛○○拿1 包過來給伊，伊給他500 元；伊都是打電話與被告辛○○聯絡買毒品，用伊手機0000000000打被告辛○○0936那
    支電話；伊於（97年）5 月開始跟被告辛○○買海洛因，一
    次都買1 或2 包，每包都是500 元，錢都有付清，交易地點
    在岡山文化中心、空軍醫院或伊店裡；伊打電話給被告辛○○都是為了要買毒品等語（見偵一卷第277 至279 頁）相符
    ；並有證人丑○○指認被告辛○○照片之紀錄附卷可查（見
    警八卷第26、27頁）；及門號0000000000、0000000000號行
    動電話之通訊監察譯文（詳如附表三3 至監聽譯文內容
    所示）附卷可查（見譯文卷第2 頁背面、4 、9 、13頁；警
    八卷第5 頁）。再者，經本院比對上開監聽譯文內容，核與
    證人丑○○之上開證言相符；而被告辛○○對於門號000000
    0000、00 00000000 號為其本人使用之事實亦不爭執。此外
    ，警方於97年7 月22日搜索時，在被告辛○○所使用之車號
    3625-JL 號、8529-XL 號自小客車及其位於己○○岡山鎮○○街64巷6 號3 樓住處，分別扣得海洛因58包（毛重17.1公
    克）、5 包（毛重1.4 公克）及2 包（毛重19.1公克）等情
    ，已如前述。又查，證人丑○○於警詢、偵訊時既供稱：伊
    向被告辛○○買海洛因，每次都買1 或2 包，每包都是500
    元等語，是關於被告辛○○販賣海洛因予丑○○之價格及數
    量乙節，除證人丑○○於本院審理時明確證稱：於97年5 月
    29日，被告辛○○收受1,000 元後，給伊1 包海洛因等語（
    見院三卷第124 頁）外，其餘販賣海洛因行為均應為被告辛○○有利之認定，即認丑○○如附表三編號3 至，此4
    次購買海洛因之價格均為500 元，數量均為1 包。綜上，足
    見被告辛○○之上開任意性自白核與事實相符，應堪採信。
    是被告辛○○確有販賣海洛因予丑○○5 次之犯行，足堪認
    定。至證人丑○○於本院審理時另證稱：伊於97年5 月29日
    、6 月1 、4 、6 日都有打電話給被告辛○○，當時伊本要
    跟被告辛○○買，但只有97年5 月29日那次，被告辛○○有
    收錢外，其餘都沒有跟伊拿錢，就拿海洛因給伊，都是免費
    的云云，均與上開論證不符，顯屬事後迴護之詞，自無可採
    。
  (四)被告辛○○販賣海洛因予馬天龍（即附表三編號4 ）部分：
    此部分事實，業據被告辛○○於本院審理時坦承不諱（見院
    三卷第214 頁背面），核與證人馬天龍於偵訊時具結證稱：
    伊跟被告辛○○買過1 次毒品，是在97年5 月30日即警方監
    聽到的那一次，交易地點在岡山皇家貴族牛排館外面，伊買
    1 包，拿500 元給被告辛○○，是被告辛○○將海洛因交付
    給伊，伊再將錢給他；伊稱呼被告辛○○「兄仔」，他的綽
    號是「豬肉祥」，伊自稱是「茂仔」；伊都用伊的手機0000
    000000打他的手機與他聯絡等語（見偵一卷第349 頁及背面
    ）相符；並有門號0000000000號行動電話之通訊監察譯文（
    詳如附表三編號4 監聽譯文內容所示）附卷可查（見偵一卷
    第355 頁）。再者，經本院比對上開監聽譯文內容，核與證
    人馬天龍之上開證言相符；而被告辛○○對於門號00000000
    00號為其本人使用之事實亦不爭執。又證人馬天龍經警採尿
    送驗結果呈可待因、嗎啡陽性反應之情，有臺灣檢驗科技股
    份有限公司濫用藥物尿液檢驗報告可稽（見偵一卷第351 頁
    ）。此外，警方於97年7 月22日搜索時，在被告辛○○所使
    用之車號3625-JL 號、8529-XL 號自小客車及其位於己○○
    岡山鎮○○街64巷6 號3 樓住處，分別扣得海洛因58包（毛
    重17.1公克）、5 包（毛重1.4 公克）及2 包（毛重19.1公
    克）等情，已如前述。綜上，足見被告辛○○之上開任意性
    自白核與事實相符，應堪採信。是被告辛○○確有販賣海洛
    因予馬天龍1 次之犯行，足堪認定。
  (五)被告辛○○販賣海洛因予戊○○（即附表三編號5 、）
    部分：
    此部分事實，業據被告辛○○於本院審理時坦承不諱（見院
    三卷第214 頁背面），核與證人戊○○於警詢、偵訊時供稱
    ：伊大約是於97年3 月份開始向被告辛○○購買毒品海洛因
    ，每次都購買新台幣500 至1,500 元的毒品海洛因，500 元
    是1 包，1,000 元是2 包，1,500 元是3 包；伊跟被告辛○○購買毒品，都先以伊的手機0000000000電話與他連絡，約
    在岡山鎮文化中心、空軍醫院交易；警方提示之監聽譯文內
    容是伊聯繫被告辛○○購買毒品等語（見警一卷第187 至18
    9 頁；偵一卷第334 至336 頁）相符；並有門號0000000000
    、0000000000號行動電話之通訊監察譯文（詳如附表三編號
    4 監聽譯文內容所示）附卷可查（見偵一卷第303 頁及背面
    ）。再者，經本院比對上開監聽譯文內容，核與證人戊○○
    之上開證言相符；而被告辛○○對於門號0000000000及0000
    000000號為其本人使用之事實亦不爭執。此外，警方於97年
    7 月22日搜索時，在被告辛○○所使用之車號3625-JL 號、
    8529-XL 號自小客車及其位於己○○岡山鎮○○街64巷6 號
    3 樓住處，分別扣得海洛因58包（毛重17.1公克）、5 包（
    毛重1.4 公克）及2 包（毛重19.1公克）等情，已如前述。
    又查，證人戊○○既供稱：伊向被告辛○○購買海洛因，每
    次都購買新台幣500 至1,500 元等語，是關於被告辛○○販
    賣海洛因予戊○○之價格及數量乙節，自應為被告辛○○有
    利之認定，即認戊○○此2 次購買海洛因之價格均為500 元
    ，數量均為1 包。綜上，足見被告辛○○之上開任意性自白
    核與事實相符，應堪採信。是被告辛○○確有販賣海洛因予
    戊○○2 次之犯行，足堪認定。
  (六)被告辛○○販賣海洛因予李坤輝（即附表三編號6 至）
    部分：
    此部分事實，業據被告辛○○於本院審理時坦承不諱（見院
    三卷第215 頁），核與證人李坤輝於警詢、偵訊時供稱：伊
    大約是於97年5 月初開始向被告辛○○購買毒品海洛因，伊
    跟被告辛○○買過5 、6 次毒品，每次都購買5 百元的毒品
    海洛因；伊跟被告辛○○購買毒品都先以電話與他連絡，伊
    等都在岡山文化中心、空軍醫院、憲兵隊附近交易；伊目前
    使用的電話號碼是0000000000，是伊申請並使用的；警方提
    示之監聽譯文內容，都是伊聯繫被告辛○○購買毒品等語（
    見警一卷第120 至123 頁；偵一卷第264 、265 頁）相符；
    並有證人李坤輝指認被告辛○○照片之紀錄附卷可查（見警
    一卷第125 、126 頁）；及門號0000000000、0000000000、
    0000000000號行動電話之通訊監察譯文（詳如附表三6 至
    監聽譯文內容所示）附卷可查（見警五卷第16頁及背面、
    20頁背面；譯文卷第26、31、36頁背面）。再者，經本院比
    對上開監聽譯文內容，核與證人李坤輝之上開證言相符；而
    被告辛○○對於門號0000000000號、0000000000、00000000
    00號為其本人使用之事實亦不爭執。此外，警方於97年7 月
    22日搜索時，在被告辛○○所使用之車號3625-JL 號、8529
    -XL 號自小客車及其位於己○○岡山鎮○○街64巷6 號3 樓
    住處，分別扣得海洛因58包（毛重17.1公克）、5 包（毛重
    1. 4公克）及2 包（毛重19.1公克）等情，已如前述。綜上
    ，足見被告辛○○之上開任意性自白核與事實相符，應堪採
    信。是被告辛○○確有販賣海洛因予李坤輝5 次之犯行，足
    堪認定。
  (七)被告辛○○販賣海洛因予甲○○（即附表三編號7 至）
    部分：
    此部分事實，業據被告辛○○於本院審理時坦承不諱（見院
    三卷第215 頁），核與證人甲○○於警詢、偵訊及本院審理
    時供稱：伊大約是於97年6 月份開始向被告辛○○購買毒品
    海洛因，每次都購買新台幣5 百元的毒品海洛因，購買約2
    、3 次，跟被告辛○○購買毒品都先以手機0000000000與他
    連絡，約在岡山鎮文化中心、空軍醫院等地方交易；審判長
    提示之監聽譯文內容，都是伊聯繫被告辛○○購買毒品等語
    （見警一卷第152 至155 頁；偵一卷第318 至320 頁；院三
    卷第120 至135 頁）相符；並有門號0000000000、00000000
    00、0000000000號行動電話之通訊監察譯文（詳如附表三7
    至監聽譯文內容所示）附卷可查（見警十一卷第11頁；
    譯文卷第38頁；臺灣高雄地方法院檢察署97年度聲監字第16
    01號卷第35頁）。再者，經本院比對上開監聽譯文內容，核
    與證人甲○○之上開證言相符；而被告辛○○對於門號0000
    000000號、0000000000、0000000000號為其本人使用之事實
    亦不爭執。此外，警方於97年7 月22日搜索時，在被告辛○○所使用之車號3625-JL 號、8529-XL 號自小客車及其位於
    己○○岡山鎮○○街64巷6 號3 樓住處，分別扣得海洛因58
    包（毛重17.1公克）、5 包（毛重1.4 公克）及2 包（毛重
    19.1公克）等情，已如前述。綜上，足見被告辛○○之上開
    任意性自白核與事實相符，應堪採信。是被告辛○○確有販
    賣海洛因予甲○○3 次之犯行，足堪認定。
  (八)被告辛○○販賣海洛因予子○○（即附表三編號8 、）
    部分：
    此部分事實，業據被告辛○○於本院審理時坦承不諱（見院
    三卷第215 頁），核與證人子○○於警詢時供稱：伊大約是
    於97年5 月份開始向被告辛○○購買毒品海洛因，每次都購
    買新台幣1,000 至5,000 元的毒品海洛因，購買次數伊忘了
    ，跟被告辛○○購買毒品都先以電話與他連絡，約在岡山鎮
    憲兵隊旁邊、空軍醫院交易；0000000000號行動電話號碼是
    伊申請並使用，目前已沒在使用；警方提示之監聽譯文內容
    ，都是伊聯繫被告辛○○購買毒品等語（見警一卷第148 至
    151 頁）相符；並有門號0000000000號行動電話之通訊監察
    譯文（詳如附表三8 、監聽譯文內容所示）附卷可查（
    見警十一卷第11頁；譯文卷第24、26頁）。再者，經本院比
    對上開監聽譯文內容，核與證人子○○之上開證言相符；而
    被告辛○○對於門號0000000000號為其本人使用之事實亦不
    爭執。此外，警方於97年7 月22日搜索時，在被告辛○○所
    使用之車號3625-JL 號、8529-XL 號自小客車及其位於己○○岡山鎮○○街64巷6 號3 樓住處，分別扣得海洛因58包（
    毛重17 .1 公克）、5 包（毛重1.4 公克）及2 包（毛重19
    .1公克）等情，已如前述。又證人子○○雖供稱：伊每次都
    向被告辛○○購買新台幣1,000 至5,000 元的毒品海洛因等
    語，惟被告辛○○則辯稱：這2 次都是賣給子○○1 包1,00
    0 元等語（見院三卷第215 頁），是關於被告辛○○販賣海
    洛因予子○○之價格及數量乙節，自應為被告辛○○有利之
    認定，即認子○○此2 次購買海洛因之價格均為1,000 元，
    數量均為1 包。綜上，足見被告辛○○之上開任意性自白核
    與事實相符，應堪採信。是被告辛○○確有販賣海洛因予子
    ○○2 次之犯行，足堪認定。
  (九)被告辛○○販賣海洛因予黃慧木（即附表三編號9 至）
    部分：
    此部分事實，業據被告辛○○於本院審理時坦承不諱（見院
    三卷第216 頁及背面），核與證人黃慧木於警詢時供稱：伊
    約是於97年5 月開始向被告辛○○購買海洛因，每次都購買
    5 百元，都是先打電話連絡他並約在岡山空軍醫院前交易，
    伊向被告辛○○購買過2 、3 次毒品；00-0000000是伊家電
    話，應該是伊母親申請，伊家人與伊在使用；根據警方提供
    之通訊電話譯文紀錄，伊曾於97年7 月17日11時28分17 秒
    ，以00-0000000號電話撥打辛○○使用之0000000000號行動
    電話，該通話紀錄是伊聯繫被告辛○○購買毒品；依警方提
    供之蒐證相片，相片中騎乘YHI-238 號機車之男子是伊本人
    ，當時伊在向被告辛○○購買毒品等語（見警一卷第163 至
    166 頁）相符；並有門號0000000000、0000000000號行動電
    話之通訊監察譯文（詳如附表三9 至監聽譯文內容所示
    ）附卷可查（見譯文卷第28、38、43頁）。再者，經本院比
    對上開監聽譯文內容，核與證人黃慧木之上開證言相符；而
    被告辛○○對於門號0000000000、0000000000號為其本人使
    用之事實亦不爭執。此外，警方於97年7 月22日搜索時，在
    被告辛○○所使用之車號3625-JL 號、8529-XL 號自小客車
    及其位於己○○岡山鎮○○街64巷6 號3 樓住處，分別扣得
    海洛因58包（毛重17 .1 公克）、5 包（毛重1.4 公克）及
    2 包（毛重19.1公克）等情，已如前述。綜上，足見被告辛○○之上開任意性自白核與事實相符，應堪採信。是被告辛○○確有販賣海洛因予黃慧木3 次之犯行，足堪認定。
  (十)綜上所述，此部分事證明確，被告辛○○確有上揭販賣第一
    級毒品海洛因予癸○○、丁○○、丑○○、馬天龍、戊○○
    、李坤輝、甲○○、子○○、黃慧木之犯行，均堪認定，應
    予依法論科。
二、事實欄三（即被告辛○○販賣海洛因予辰○○、巳○○、丙○○、黃茂雄、乙○○、黃健萬、黃昭雄、李功敬等8 人）
    部分：
  (一)被告辛○○販賣海洛因予辰○○10次部分：
    此部分事實，業據被告辛○○於本院審理時坦承不諱（見院
    三卷第213 頁），核與證人辰○○於警詢、偵訊時供稱：伊
    於今（97）年4 月開始向被告辛○○購買毒品海洛因，最後
    1 次跟他買是7 月，陸陸續續約10多次，伊一次都購買500
    元海洛因，有時1,000 元，確切交易時間伊忘了，都在白天
    時交易，交易地點都約在岡山空軍醫院、陽明公園旁之郵局
    或河華橋；伊都是打被告辛○○的手機跟他聯絡，有時用伊
    的手機（0000000000），有時用公共電話；伊打手機給被告
    辛○○都是為了要購買毒品，每次打給他都有交易成功等語
    （見警一卷第127 至130 頁；偵一卷第343 至345 頁）相符
    ；並有證人辰○○指認被告辛○○照片之紀錄，及門號0000
    000000號行動電話之通訊監察譯文附卷可查（見警一卷第13
    1 、132 頁；偵一卷第313 頁）。再者，經本院比對上開監
    聽譯文內容，核與證人辰○○之上開證言相符；而被告辛○○對於門號0000000000號為其本人使用之事實亦不爭執。此
    外，警方於97年7 月22日搜索時，在被告辛○○所使用之車
    號3625-JL 號、8529-XL 號自小客車及其位於己○○岡山鎮
    ○○街64巷6 號3 樓住處，分別扣得海洛因58包（毛重17.1
    公克）、5 包（毛重1.4 公克）及2 包（毛重19.1公克）等
    情，已如前述。又查，證人辰○○於警詢、偵訊時既供稱：
    伊向被告辛○○買海洛因，一次都買500 元，有時1,000 元
    等語，是關於被告辛○○販賣海洛因予丑○○之價格及數量
    乙節，自應為被告辛○○有利之認定，即認辰○○此10次購
    買海洛因之價格均為500 元，數量均為1 包。綜上，足見被
    告辛○○之上開任意性自白核與事實相符，應堪採信。是被
    告辛○○確有販賣海洛因予辰○○10次之犯行，足堪認定。
  (二)被告辛○○販賣海洛因予巳○○7次部分：
    此部分事實，業據被告辛○○於本院審理時坦承不諱（見院
    三卷第213 頁及背面），核與證人巳○○於警詢、偵訊時供
    稱：伊於今（97）年4 、5 月間開始向被告辛○○購買毒品
    海洛因，大約20次左右，每次購買500-1,000 元不等，都是
    以夾鍊袋裝，毒品海洛因數量多少伊不知道，每500 元1 包
    ；97年7 月22日當天伊有向被告辛○○購買毒品海洛因500
    元；伊最後一次跟被告買海洛因，是於97年7 月20幾號在空
    軍醫院，那天伊爸爸住空軍醫院，伊在那裡照顧伊爸爸，順
    便跟被告辛○○買海洛因；伊用電話跟被告辛○○聯絡購買
    毒品，有時用公共電話，有時用別人的手機打他的手機0000
    000000，0000000000是伊爸爸的電話；伊等交易海洛因之地
    點都在岡山空軍醫院附近等語（見警一卷第109 至112 頁；
    偵六卷第86至88頁）相符；並有證人巳○○指認被告辛○○
    照片之紀錄，及門號0000000000號行動電話之通訊監察譯文
    附卷可查（見警一卷第113 、114 頁；譯文卷第52、55頁）
    。再者，經本院比對上開監聽譯文內容，核與證人巳○○之
    上開證言相符；而被告辛○○對於門號0000000000號為其本
    人使用之事實亦不爭執。此外，警方於97年7 月22日搜索時
    ，在被告辛○○所使用之車號3625-JL 號、8529-XL 號自小
    客車及其位於己○○岡山鎮○○街64巷6 號3 樓住處，分別
    扣得海洛因58包（毛重17.1公克）、5 包（毛重1.4 公克）
    及2 包（毛重19.1公克）等情，已如前述。又查，證人巳○○於警詢、偵訊時既供稱：伊向被告辛○○買海洛因，每次
    都購買500-1,000 元不等，每500 元1 包等語，是關於被告
    辛○○販賣海洛因予巳○○之價格及數量乙節，自應為被告
    辛○○有利之認定，即認巳○○此7 次購買海洛因之價格均
    為500 元，數量均為1 包。綜上，足見被告辛○○之上開任
    意性自白核與事實相符，應堪採信。是被告辛○○確有販賣
    海洛因予巳○○7 次之犯行，足堪認定。
  (三)被告辛○○販賣海洛因予丙○○10次部分：
    此部分事實，業據被告辛○○於本院審理時坦承不諱（見院
    三卷第214 頁），核與證人丙○○於警詢、偵訊時供稱：伊
    於97年5 月中旬開始向被告辛○○購買第一級毒品海洛因，
    共購買10次左右，每次伊均購買新臺幣1,000 元，數量含袋
    約0.4 公克；伊只向被告辛○○購買過第一級毒品海洛因；
    警方提示之監聽譯文內容，是伊要向被告辛○○購買毒品時
    ，撥打給他的；伊都是打0000000000、0000000000、000000
    0000向被告辛○○稱購買，然後就約在岡山地區交易等語（
    見警一卷第76至81頁；偵一卷第165 至168 頁）；證人丙○○於本院審理時亦具結證稱：依通聯譯文顯示，97年5 月30
    日7 時下午2 分51秒，伊跟被告辛○○通聯是要買毒品，這
    次買幾包伊不記得，伊有時候買1 千元1 包，伊都買1 千元
    以上；97年5 月30日晚間7 時03分47秒，伊跟被告辛○○通
    聯是要買毒品，這次買差不多1 、2 千元；97年6 月8 日下
    午3 時57分39秒及下午4 時08分是同一次交易，伊跟辛○○
    通聯是要買毒品，這次買1 、2 千元，拿到毒品的地方是在
    山霸園仔；97年6 月10日晚間7 時7 分，伊跟被告辛○○通
    聯是要買毒品，約在菜市場拿毒品，這次買1 、2 千元，最
    少都買1 千元的毒品；97年6 月11日上午6 時30分50秒，伊
    跟被告辛○○通聯是要買毒品，約在岡山劉厝里那條大馬路
    拿毒品，這次買1 、2 千元，最少都買1 千元的毒品；97年
    7 月12日上午6 時51分13秒，伊跟被告辛○○通聯是要買毒
    品，這次買1 、2 千元，最少都買1 千元的毒品等語（見院
    三卷第150 至158 頁）相符；並有證人丙○○指認被告辛○○照片之紀錄，及門號0000000000、0000000000、00000000
    00號行動電話之通訊監察譯文附卷可查（見警一卷第84、85
    頁；譯文卷第23、29、34頁背面、38頁）。再者，經本院比
    對上開監聽譯文內容，核與證人丙○○之上開證言相符；而
    被告辛○○對於門號0000000000、0000000000、0000000000
    號為其本人使用之事實亦不爭執。此外，警方於97年7 月22
    日搜索時，在被告辛○○所使用之車號3625-JL 號、8529-X
    L 號自小客車及其位於己○○岡山鎮○○街64巷6 號3 樓住
    處，分別扣得海洛因58包（毛重17.1公克）、5 包（毛重1.
    4 公克）及2 包（毛重19.1公克）等情，已如前述。又查，
    證人丙○○於警詢、偵訊及本院審理時既供稱：伊向被告辛○○買海洛因，每次都購買1 、2 千元毒品，最少都買1 千
    元毒品等語，是關於被告辛○○販賣海洛因予丙○○之價格
    及數量乙節，自應為被告辛○○有利之認定，即認丙○○此
    10次購買海洛因之價格均為1,000 元，數量均為1 包。綜上
    ，足見被告辛○○之上開任意性自白核與事實相符，應堪採
    信。是被告辛○○確有販賣海洛因予丙○○10次之犯行，足
    堪認定。
  (四)被告辛○○販賣海洛因予黃茂雄10次部分：
    此部分事實，業據被告辛○○於本院審理時坦承不諱（見院
    三卷第214 頁），核與證人黃茂雄於警詢時供稱：伊於今（
    97）年5 月底，透過友人介紹而認識被告辛○○，便開始向
    被告辛○○購買毒品海洛因，陸陸續續約10多次，確切時間
    伊忘了，白天晚上都有，交易地點都約在岡山空軍醫院或陽
    明公園旁之郵局，每次都購買新臺幣500 或1,000 元，每包
    新臺幣500 元，毛重約0.5 公克等語（見警一卷第133 至13
    5 頁）相符；並有證人黃茂雄指認被告辛○○照片之紀錄，
    及門號0000000000號行動電話之通訊監察譯文附卷可查（見
    警一卷第136 、137 頁；譯文卷第22、31頁）。再者，經本
    院比對上開監聽譯文內容，核與證人黃茂雄之上開證言相符
    ；而被告辛○○對於門號0000000000號為其本人使用之事實
    亦不爭執。此外，警方於97年7 月22日搜索時，在被告辛○○所使用之車號3625-JL 號、8529-XL 號自小客車及其位於
    己○○岡山鎮○○街64巷6 號3 樓住處，分別扣得海洛因58
    包（毛重17.1公克）、5 包（毛重1.4 公克）及2 包（毛重
    19.1公克）等情，已如前述。又查，證人黃茂雄於警詢時既
    供稱：伊向被告辛○○買海洛因，每次都購買新臺幣500 或
    1,000 元，每包新臺幣500 元等語，是關於被告辛○○販賣
    海洛因予黃茂雄之價格及數量乙節，自應為被告辛○○有利
    之認定，即認黃茂雄此10次購買海洛因之價格均為500 元，
    數量均為1 包。綜上，足見被告辛○○之上開任意性自白核
    與事實相符，應堪採信。是被告辛○○確有販賣海洛因予黃
    茂雄10次之犯行，足堪認定。
  (五)被告辛○○販賣海洛因予乙○○4次部分：
    此部分事實，業據被告辛○○於本院審理時坦承不諱（見院
    三卷第215 頁背面），核與證人乙○○於警詢、偵訊時供稱
    ：伊大約是於97年6 月初開始向被告辛○○購買毒品海洛因
    ，每次都購買2 包1 千元的毒品海洛因，大約5 、6 次，被
    告辛○○都將毒品拿到伊家裡販賣給伊；伊都是以00000000
    00之行動電話聯絡被告辛○○的電話，購買毒品海洛因；伊
    最後一次跟被告辛○○買海洛因是於97年7 月中旬左右，被
    告辛○○拿2 包海洛因到伊家給伊，伊給他l,000 元等語（
    見偵一卷第248 至251 、259 至261 頁）；其於本院審理時
    亦具結證稱：依審判長提示之97年6 月2 、6 、10、18日、
    7 月22日之監聽譯文，都是伊要向被告辛○○購買毒品；6
    月10日那次是被告卯○○拿海洛因給伊的，6 月18日那次是
    被告庚○○拿海洛因給伊的，97年7 月22日那次沒有拿到毒
    品；於97年7 月中旬伊曾向被告辛○○買過毒品，被告辛○○拿海洛因到協仁街伊家附近給伊，是兩包1 千元等語（見
    院三卷第125 至130 頁）相符；並有證人乙○○指認被告辛○○照片之紀錄，及門號0000000000號行動電話之通訊監察
    譯文附卷可查（見偵一卷第252 、253 頁；警七卷第12、13
    頁）。再者，經本院比對上開監聽譯文內容，核與證人乙○○之上開證言相符；而被告辛○○對於門號0000000000號為
    其本人使用之事實亦不爭執。此外，警方於97年7 月22日搜
    索時，在被告辛○○所使用之車號3625-JL 號、8529-XL 號
    自小客車及其位於己○○岡山鎮○○街64巷6 號3 樓住處，
    分別扣得海洛因58包（毛重17.1公克）、5 包（毛重1.4 公
    克）及2 包（毛重19.1公克）等情，已如前述。綜上，足見
    被告辛○○之上開任意性自白核與事實相符，應堪採信。是
    被告辛○○確有販賣海洛因予乙○○共4 次之犯行，足堪認
    定。
  (六)被告辛○○販賣海洛因予黃健萬3次部分：
    此部分事實，業據被告辛○○於本院審理時坦承不諱（見院
    三卷第215 頁背面、216 頁），核與證人黃健萬於警詢、偵
    訊時供稱：伊所施用之第一級毒品海洛因是向豬肉祥（即被
    告辛○○）所購買，伊每次購買都是新臺幣500 元的毒品；
    伊於97年6 月開始跟被告辛○○買毒品，跟他買過2 、3 次
    毒品，正確時間忘記了；伊都是以伊的手機0000000000撥入
    豬肉祥0000000000、0000000000電話購買毒品，伊打電話去
    都是豬肉祥接的；伊等都約在己○○岡山空軍醫院、劉光雄
    醫院樓下前等地方交貨，每次都是由豬肉祥拿毒品給伊；伊
    打電話給豬肉祥都是為了要買毒品；警方提示於97年6 月2
    日10時50分38秒之通訊監察譯文，該自稱「萬仔」之男子是
    伊本人等語（見警一卷第115 至119頁；偵一卷第243 至245
    頁）；並有證人黃健萬指認被告辛○○照片之紀錄，及門號
    0000000000號行動電話之通訊監察譯文附卷可查（見警六卷
    第8 、9 、12頁）。再者，經本院比對上開監聽譯文內容，
    核與證人黃健萬之上開證言相符；而被告辛○○對於門號00
    00000000號為其本人使用之事實亦不爭執。此外，警方於97
    年7 月22日搜索時，在被告辛○○所使用之車號3625-JL 號
    、8529-XL 號自小客車及其位於己○○岡山鎮○○街64巷6
    號3 樓住處，分別扣得海洛因58包（毛重17.1公克）、5 包
    （毛重1.4 公克）及2 包（毛重19.1公克）等情，已如前述
    。綜上，足見被告辛○○之上開任意性自白核與事實相符，
    應堪採信。是被告辛○○確有販賣海洛因予黃健萬共3 次之
    犯行，足堪認定。
  (七)被告辛○○販賣海洛因予黃昭雄10次部分：
    此部分事實，業據被告辛○○於本院審理時坦承不諱（見院
    三卷第216 頁），核與證人黃昭雄於警詢、偵訊時供稱：伊
    約於97年7 月中旬向豬肉祥（即被告辛○○）購買毒品施用
    ，正確時間伊已忘記，伊向豬肉祥購買約10次左右毒品，每
    次購買都是新臺幣500 元的毒品；伊是以0000000000之電話
    撥入豬肉祥0000000000、0000000000電話購買毒品；被告辛○○拿毒品給伊之地點都在伊家；警方提示之97年7 月17日
    通訊監察譯文，該3 通（電話）均是向豬肉祥購買毒品等語
    （見警一卷第177 至181 頁；偵一卷第339 、340 頁）；復
    有門號0000000000號行動電話之通訊監察譯文附卷可查（見
    譯文卷第42、43頁）。再者，經本院比對上開監聽譯文內容
    ，核與證人黃昭雄之上開證言相符；而被告辛○○對於門號
    0000000000號為其本人使用之事實亦不爭執。此外，警方於
    97年7 月22日搜索時，在被告辛○○所使用之車號3625-JL
    號、8529-XL 號自小客車及其位於己○○岡山鎮○○街64巷
    6 號3 樓住處，分別扣得海洛因58包（毛重17.1公克）、5
    包（毛重1.4 公克）及2 包（毛重19.1公克）等情，已如前
    述。綜上，足見被告辛○○之上開任意性自白核與事實相符
    ，應堪採信。是被告辛○○確有販賣海洛因予黃昭雄共10次
    之犯行，足堪認定。
  (八)被告辛○○販賣海洛因予李功敬2次部分：
    此部分事實，業據被告辛○○於本院審理時坦承不諱（見院
    三卷第216 頁），核與證人李功敬於警詢時供稱：伊大約是
    於97年4 月份開始向被告辛○○購買毒品海洛因，每次都購
    買新臺幣5 百元的毒品海洛因，購買約2 次；跟被告辛○○
    購買毒品都先以電話與他連絡，約在岡山鎮文化中心、空軍
    醫院等地方與伊交易；伊目前使用的行動電話號碼是000000
    0000，是伊申請並使用；警方提示之監聽譯文內容，是伊聯
    繫被告辛○○購買毒品等語（見警一卷第160 至162 頁）相
    符；復有門號0000000000號行動電話之通訊監察譯文附卷可
    查（見譯文卷第41頁）。再者，經本院比對上開監聽譯文內
    容，核與證人李功敬之上開證言相符；而被告辛○○對於門
    號0000000000號為其本人使用之事實亦不爭執。此外，警方
    於97年7 月22日搜索時，在被告辛○○所使用之車號3625-J
    L 號、8529-XL 號自小客車及其位於己○○岡山鎮○○街64
    巷6 號3 樓住處，分別扣得海洛因58包（毛重17.1公克）、
    5 包（毛重1.4 公克）及2 包（毛重19.1公克）等情，已如
    前述。綜上，足見被告辛○○之上開任意性自白核與事實相
    符，應堪採信。是被告辛○○確有販賣海洛因予李功敬共2
    次之犯行，足堪認定。
  (九)綜上所述，此部分事證明確，被告辛○○確有上揭販賣第一
    級毒品海洛因予辰○○、巳○○、李文惠、丙○○、黃茂雄
    、乙○○、黃健萬、黃昭雄、李功敬之犯行，均堪認定，應
    予依法論科。
三、事實欄四（即被告辛○○與庚○○共同販賣海洛因予乙○○
    ）部分：
  (一)此部分事實，業據被告辛○○於本院審理時坦承不諱（見院
    三卷第215 頁背面）。而被告庚○○固坦承有於上揭時、地
    交付1 包白色衛生紙包裝的東西予乙○○之事實，惟矢口否
    認有何與被告辛○○共同販賣海洛因之犯行，辯稱：伊不知
    道被告辛○○叫伊轉交乙○○之那包東西，裡面裝的是海洛
    因；伊與被告辛○○、卯○○住在一起3 、4 個月了，長輩
    （指被告辛○○）叫伊做什麼，伊就做什麼云云。被告庚○○之辯護人則為其辯以：依卷附之監聽譯文觀之，被告辛○○、卯○○均未告知被告庚○○該用衛生紙包裝之物品係第
    一級毒品海洛因，僅使用「幾支」或「用衛生紙包裝之物品
    」來代稱，故縱認被告庚○○主觀上知悉該用衛生紙包裝之
    物品為毒品，然毒品之種類繁多，被告庚○○並非毒品圈之
    人，對毒品認識不深，則依「所知輕於所犯，從其所犯」之
    法理，應僅論以販賣第四級毒品罪；又被告庚○○對於交付
    毒品予乙○○之客觀事實，於偵、審中均已自白，自應依毒
    品危害防制條例第17條第2 項規定減輕其刑云云。
  (二)經查，被告庚○○於上開時間接獲被告辛○○之來電指示後
    ，於乙○○至被告辛○○、庚○○位於己○○岡山鎮○○街
    之住處時，交付2 包海洛因予乙○○之事實，為被告辛○○
    、庚○○所自承（見院二卷第71頁及背面；院三卷第239 頁
    及背面），核與證人乙○○於偵訊時具結證稱：（問：每次
    都是由被告辛○○拿毒品給你嗎？）有一次被告辛○○叫伊
    去他家樓上，伊上去是1 個女孩子（指被告庚○○）拿給我
    ，那女孩子是被告辛○○女朋友的女兒等語（見偵一卷第25
    9 至261 頁）；其於本院審理時又具結證稱：伊認得在庭之
    被告庚○○，她曾經拿海洛因給伊；依監聽譯文來看，97年
    6 月18日是被告庚○○拿海洛因給伊的，除了這次外，沒有
    其他次；這次是因伊要向被告辛○○拿1,000 元海洛因，而
    被告辛○○不在家，被告辛○○叫伊去大昌街的大樓向被告
    庚○○拿，伊便上樓按門鈴，被告庚○○才拿出來給伊，當
    時伊沒有和被告庚○○說話；是被告辛○○叫被告庚○○拿
    給伊的；依97年6 月18日之監聽譯文，（當時）伊是和被告
    辛○○講電話，對話中伊說「『她』拿給我了」，是指被告
    庚○○等語（見院三卷第125 至135 頁）相符；並有證人乙○○指認被告辛○○、庚○○照片之紀錄，及如附表五編號
    1 、2 所示門號0000000000號行動電話之通訊監察譯文附卷
    可查（見偵一卷第252 、253 、256 、257 頁；譯文卷第21
    頁）。再者，經本院比對上開監聽譯文內容，核與證人乙○○之上開證言相符；而被告辛○○對於門號0000000000號為
    其本人使用，被告庚○○對於07-0000000號為其住處電話之
    事實均不爭執。此外，警方於97年7 月22日搜索時，在被告
    辛○○所使用之車號3625-JL 號、8529-XL 號自小客車及被
    告辛○○、庚○○2 人位於己○○岡山鎮○○街64巷6 號3
    樓住處，分別扣得海洛因58包（毛重17.1公克）、5 包（毛
    重1.4 公克）及2 包（毛重19.1公克）等情，已如前述。是
    被告辛○○、庚○○確有此部分共同販賣海洛因2 包予乙○○之犯行，堪以認定。
  (三)被告庚○○雖以上開情詞置辯；而被告辛○○亦供稱：伊沒
    有跟被告庚○○說那是毒品，被告庚○○不知道伊在電話中
    叫她拿給乙○○的是海洛因云云（見院二卷第71頁及背面；
    院三卷第176 頁）；證人乙○○於本院審理時則供稱：被告
    辛○○拿給伊的毒品海洛因，會用夾鏈袋裝，外面還有用衛
    生紙包起來，從外面看不出來裡面包什麼云云（見院三卷第
    126 頁），及證人即被告卯○○於本院審理時亦證稱：（問
    ：被告庚○○平常和被告辛○○兩人的互動關係如何？）女
    兒（指被告庚○○）還滿文靜的，她不太會講話，被告庚○○生活她的，被告辛○○生活他的；被告庚○○平時上班、
    上學、回家睡覺，和被告辛○○都沒有共同的話題或行動云
    云（見院三卷第180 頁背面、181 頁），則被告庚○○是否
    知悉轉交乙○○之物品為海洛因，確屬可疑。惟查，被告庚○○於偵查時供稱：伊跟被告辛○○、卯○○住在一起3 、
    4 個月了，伊都稱呼被告辛○○為舅舅，是媽媽卯○○叫伊
    這樣叫的；（問：被告辛○○都叫你做何種工作？）之前（
    叫）伊到樓下拿錢，被告辛○○把毒品從陽台丟下去；還有
    一次被告辛○○打電給我，說有一個伯伯（指乙○○）會來
    按門鈴，叫伊拿2 包毒品給他，跟他收1,000 元，時間伊不
    記得，但是通訊監察譯文有；有時候被告辛○○叫伊拿毒品
    下去交給伊媽媽被告卯○○，或被告卯○○打手機給伊，跟
    伊說多少數量，伊再將毒品拿到樓下給被告卯○○，這種情
    形大概有5 次；他們都會跟伊講毒品放在那裡；伊有看過被
    告辛○○在分裝毒品，有3 、4 次以上；在監聽譯文裡面講
    「6 支」是6 小包的意思等語（見偵一卷第161 至164 頁）
    ；其於本院審理時又供稱：於案發時伊在臺南念書，念臺南
    護專護理系一年級下學期等語（見院三卷第240 、242 頁）
    ；而證人即被告辛○○於本院審理時亦具結證稱：伊有在家
    中客廳施用海洛因等語（見院三卷第175 頁）。是被告庚○○既與被告辛○○同居，又曾協助被告辛○○、卯○○拿取
    海洛因，則其對於被告辛○○以販賣海洛因維生乙情，應有
    所知悉；且被告庚○○於案發時已年滿19歲，又為護理系之
    學生，衡情其對於第一級毒品海洛因自有相當程度之認識。
    準此，被告庚○○對於被告辛○○要求其轉交乙○○之物品
    為第一級毒品海洛因，即難諉為不知。
  (四)又證人即被告辛○○於本院審理時具結證稱：伊平常將海洛
    因都藏在客廳的電視旁邊的矮櫃抽屜裡面，矮櫃也是鞋櫃，
    伊用衛生紙將毒品捲成1 支1 支，藏在鞋子旁邊，也有幾支
    塞在矮櫃內之書本中，沒有其他人知道此事；海洛因有先用
    夾鏈袋包起來，再用衛生紙包起來，衛生紙外面沒有再包東
    西，毒品的夾鏈袋及外面的衛生紙都有把它捲起來，外表看
    起來是長的；依97年6 月18日之監聽譯文，伊在電話中說的
    「有包衛生紙包的，拿1 包打開，裡面拿2支 給他」，就是
    指用衛生紙包的海洛因等語（見院三卷第174 頁背面至179
    頁背面）。可知被告辛○○藏放海洛因之方式為：先將海洛
    因裝在夾鏈袋內，並用衛生紙包覆在外，再將衛生紙及夾鏈
    袋捲成細長狀，最後將海洛因藏放在鞋櫃內或夾藏於書本中
    ，足見被告辛○○極力隱藏其持有海洛因毒品之情；而觀諸
    如附表五編號1 所示之監聽譯文，於電話中被告辛○○僅告
    知被告庚○○「拿那個東西，有包衛生紙包的，拿1 包打開
    ，裡面拿2 支給他」等語，並未提及海洛因藏放之地點，而
    被告庚○○非但未詢問被告辛○○所指之「東西」究為何物
    ，或該「東西」藏放之地點，猶與被告辛○○確認是否要轉
    交之物品為「2 支小的」，足見被告庚○○顯然知悉被告辛○○藏放之物品為海洛因，亦明知海洛因藏放之地點，應屬
    無疑。況觀之如附表五編號3 至7 所示被告庚○○與被告卯
    ○○通話之監聽譯文（見譯文卷第6 頁），可知被告庚○○
    於案發（即97年6 月18日）前曾多次依被告卯○○之指示，
    將用衛生紙包裝之物品拿下樓並交付予被告卯○○，且於被
    告辛○○在盛裝海洛因時，被告庚○○亦在旁觀看，並將電
    話轉交由被告辛○○接聽，益徵被告庚○○於案發時並非第
    一次接觸上開衛生紙包裝之物品，則其明知上開物品為第一
    級毒品海洛因，甚為灼然。是被告庚○○上開所辯，顯屬事
    後卸責之詞，自不足採。
  (五)至辯護人雖以上開情詞置辯。然查，被告庚○○於警詢、偵
    訊及本院審理時，未曾表示伊誤認上開用白色衛生紙包裝之
    物品為第四級毒品，且被告庚○○或其辯護人亦未提出任何
    證據足以證明其有誤認之情，則何來辯護人所稱「所知輕於
    所犯，從其所犯」法理之適用？再者，被告庚○○於偵、審
    中雖始終坦承有交付用衛生紙包裝之物品予乙○○之事實，
    然所謂「自白」，係指被告坦承犯罪之「全部」構成要件，
    是被告庚○○既辯稱：伊不知道轉交予乙○○之物品為海洛
    因云云，則被告庚○○顯然並未自白犯行，核與毒品危害防
    制條例第17條第2 項減刑規定之要件不符。是辯護人上開所
    辯，均屬無據，自不足為被告庚○○有利之認定。
  (六)綜上所述，此部分事證明確，被告辛○○、庚○○確有上揭
    共同販賣第一級毒品海洛因予乙○○之犯行，堪以認定，應
    予依法論科。
四、事實欄五（即附表四編號1 至4 ；即被告辛○○與卯○○共
    同販賣海洛因予癸○○、丑○○、乙○○、丙○○及寅○○
    ）部分：
  (一)被告辛○○與卯○○共同販賣海洛因予癸○○1次部分：
    此部分事實，業據被告辛○○於本院審理時坦承不諱（見院
    三卷第212 頁）。而被告卯○○則矢口否認有何與被告辛○○共同販賣海洛因之犯行，辯稱：伊不認識癸○○，從來沒
    有拿毒品給癸○○；伊與被告辛○○是男女朋友，伊等一起
    住在己○○岡山鎮○○街64巷6 號3 樓，伊不知道被告辛○○有沒有販賣毒品，因為伊白天都在睡覺，晚上都在上班云
    云。被告卯○○之辯護人則為其辯以：被告卯○○係因與被
    告辛○○同居，且2 人一起出去時，被告卯○○都會在車上
    ，毒品買家才會以為被告卯○○與辛○○共同販賣海洛因；
    又被告卯○○本身不吸毒，對毒品認識不深，雖幫忙被告辛○○接聽電話及應對，仍未共同販賣海洛因云云。經查：
    1.證人癸○○於本院審理時具結證稱：被告辛○○與卯○○
      為男女朋友關係；伊大約於97年1 、2 月份開始向被告辛○○購買海洛因，伊用公共電話打被告辛○○的手機，一
      次都買500 或1,000 元；伊都在岡山空軍醫院門口、岡山
      被告辛○○跟他女朋友（指被告卯○○）住的大樓、岡山
      的路邊，向被告辛○○拿毒品；被告辛○○拿毒品給伊時
      ，旁邊還有他女朋友，他們兩個人都在車上；伊打電話給
      被告辛○○買毒品時，除了被告辛○○接電話外，還有被
      告卯○○也接過電話，約5 、6 次，伊都叫被告卯○○「
      嫂子」；每次伊向被告辛○○拿毒品時，被告卯○○都坐
      在旁邊，不是被告卯○○拿給伊，就是被告辛○○拿給伊
      ，也曾經拿毒品給伊時，只有被告卯○○1 人；伊向被告
      辛○○買毒品，錢有拿給被告辛○○，他女朋友也有拿過
      ，伊都是從副駕駛座的窗戶拿進去，坐在副駕駛的人就是
      被告卯○○；伊有在岡山鎮○○路樂安醫院前和被告辛○○交易過毒品，有2 、3 次，其中有1 次被告卯○○有在
      旁邊，是在97年4 月以後，當時伊拿1 包500 元；被告卯
      ○○沒有獨自一人在樂安醫院前與伊交易過；伊跟被告卯
      ○○除了毒品交易外，沒有其他來往或金錢交易；伊跟被
      告辛○○、卯○○沒有任何糾紛等語（見院三卷第150 至
      158 頁）；並有證人癸○○指認被告辛○○、卯○○照片
      之紀錄附卷可查（見警一卷第170 至172 頁）。此外，警
      方於97年7 月22日搜索時，在被告辛○○所使用之車號36
      25-JL 號、8529-XL 號自小客車及被告辛○○、卯○○2
      人位於己○○岡山鎮○○街64巷6 號3 樓住處，分別扣得
      海洛因58包（毛重17.1公克）、5 包（毛重1.4 公克）及
      2 包（毛重19.1公克）等情，已如前述。本院衡以被告辛○○已坦承有販賣海洛因予癸○○之犯行，於偵訊時又供
      稱：伊忙的時候都叫被告卯○○拿海洛因去給購買的人，
      伊有跟藥腳說可以打被告卯○○的電話等語（見偵一卷第
      159 頁）；而被告卯○○於警詢、偵訊時亦供稱：伊有幫
      被告辛○○交付海洛因給購買毒品之人2 次，每次都交易
      新臺幣500 元之毒品1 小包等語（見警一卷第41頁；偵二
      卷第129 、130 頁）；又證人癸○○與被告辛○○、卯○○間並無仇怨，被告卯○○亦未表示與證人癸○○有何嫌
      隙，且上開證言業經具結在案，證人癸○○應無挾怨構陷
      被告之理，是其上開證述內容，堪信為真實。再者，證人
      癸○○曾於97年4 月22日、同年5 月30日、同年7 月1 日
      、同年7 月10日先後向被告辛○○購買海洛因，已如前述
      ，而證人癸○○於本院審理時既證稱：伊於97年4 月22日
      、同年5 月30日、同年7 月1 日向被告辛○○購買海洛因
      時，被告卯○○均不在場；於97年4 月以後，有一次伊在
      樂安醫院前向被告辛○○購買1 包海洛因500 元時，被告
      卯○○有在場等語（見院三卷第151 至154 頁），是關於
      被告辛○○、卯○○共同販賣海洛因予癸○○部分，自應
      為被告辛○○有利之認定，即認癸○○於97年7 月10日，
      係向被告辛○○、卯○○共同購買1 包海洛因500 元。綜
      上，足認被告辛○○、卯○○確有共同販賣海洛因予癸○○1 次之犯行，應屬無疑。則被告卯○○上開所辯，顯屬
      事後卸責之詞，委無足採。
    2.被告卯○○之辯護人雖以上開情詞置辯，然觀之如附表五
      編號3 至7 所示之監聽譯文，可知被告卯○○除要求被告
      庚○○將海洛因拿到樓下給伊外，更指示在住處之被告辛○○分裝毒品之數量（見附表五編號5 之譯文），足徵被
      告卯○○確有與被告辛○○共同販賣海洛因之犯行，甚為
      灼然；再者，縱然被告卯○○並未吸食海洛因，仍不足以
      證明其並未販賣海洛因，是被告卯○○之辯護人上開所辯
      ，均不足為其有利之認定。
    3.綜上所述，此部分事證明確，被告辛○○、卯○○上揭共
      同販賣第一級毒品海洛因予癸○○之犯行，堪以認定，應
      予依法論科。
  (二)被告辛○○與卯○○共同販賣海洛因予丑○○1 次部分：
    此部分事實，業據被告辛○○於本院審理時坦承不諱（見院
    三卷第214 頁及背面）。而被告卯○○則矢口否認有何與被
    告辛○○共同販賣海洛因之犯行，辯稱：伊沒有販賣毒品給
    丑○○，伊有時候搭被告辛○○之車子一起出去吃飯，中途
    被告辛○○下車，他叫伊等一下，他馬上回來，被告辛○○
    與丑○○在做什麼，伊不知道云云。經查：
    1.證人丑○○於警詢時供稱：伊大約是於97年5 月份開始向
      被告辛○○購買毒品海洛因，每次都購買新臺幣500 至1,
      000 元的毒品海洛因，購買次數伊忘了，跟被告辛○○購
      買毒品都先以電話與他連絡，約在岡山鎮文化中心、空軍
      醫院或是請被告辛○○送到伊上班地方與伊交易；伊認識
      被告卯○○，她應該是被告辛○○的女友，伊曾向被告辛○○購買毒品時，由被告卯○○拿給伊，與伊交易等語（
      見警卷第144 至147 頁）；其於偵查時又具結證稱：伊是
      5 月開始跟被告辛○○買海洛因，一次都買1 或2 包，每
      包都是500 元，錢伊都有付清，交易地點在岡山文化中心
      、空軍醫院或伊店裡；（問：每次都是被告辛○○拿毒品
      給你？）除了被告辛○○拿給伊之外，還有他女朋友拿過
      ，被告辛○○與他女朋友一起來，有1 、2 次是他女朋友
      交給伊等語（見偵一卷第277 至279 頁）；其於本院審理
      時則具結證稱：（問：你看到辛○○的女朋友是那幾次？
      ）97年5 月29日、6 月1 、4 、6 日及6 月底都沒有看到
      ，只有97年6 月8 日約在漁行那次有看到等語（見院三卷
      第124 頁背面）；並有證人丑○○指認被告辛○○、卯○○照片之紀錄附卷可查（見警八卷第26、27頁）。此外，
      警方於97年7 月22日搜索時，在被告辛○○所使用之車號
      3625-JL 號、8529-XL 號自小客車及被告辛○○、卯○○
      2 人位於己○○岡山鎮○○街64巷6 號3 樓住處，分別扣
      得海洛因58包（毛重17.1公克）、5 包（毛重1.4 公克）
      及2 包（毛重19.1公克）等情，已如前述。本院衡以證人
      丑○○於警詢及偵訊時之上開證述大致相符；被告辛○○
      又坦承有販賣海洛因予丑○○之犯行，於偵訊時又供稱：
      伊忙的時候都叫被告卯○○拿海洛因去給購買的人，伊有
      跟藥腳說可以打被告卯○○的電話等語（見偵一卷第159
      頁）；而被告卯○○於警詢、偵訊時亦供稱：伊有幫被告
      辛○○交付海洛因給購買毒品之人2 次，每次都交易新臺
      幣500 元之毒品1 小包等語（見警一卷第41頁；偵二卷第
      129 、130 頁）；況被告辛○○、卯○○未曾表示與證人
      丑○○有何仇怨，且上開證言業經具結在案，證人丑○○
      應無挾怨構陷被告卯○○之理，是其上開證述內容，堪信
      為真實。綜上，足認被告辛○○、卯○○確有共同販賣海
      洛因予丑○○1 次之犯行，應屬無疑。
    2.雖證人丑○○於本院審理時翻異前詞，改稱：伊並未見過
      在庭之被告卯○○；依監聽譯文，97年5 月29日、6 月1
      、4 、6 、8 日拿毒品給伊的是被告辛○○，不是被告卯
      ○○或庚○○；伊跟被告辛○○只有買過1 次海洛因，那
      次買1,000 元，數量忘記了；伊於97年5 月29日、6 月1
      、4 、6 、8 日都有打電話給被告辛○○，是要跟被告辛○○買海洛因，但是只有97年5 月29日那次被告辛○○收
      1 千元後給伊1 包海洛因，其他97年6 月1 、4 、6 、8
      日都是免費的，被告辛○○沒有跟伊拿錢；被告辛○○跟
      一個女子（一起）拿海洛因給伊，伊不知道那個女生是誰
      ，伊感覺那個女生是被告辛○○的女朋友，因為伊看被告
      辛○○每次都帶她出來，感情不錯的樣子，伊感覺該女子
      是被告辛○○的女朋友；伊看到被告辛○○的女朋友之人
      不是被告卯○○；在警詢時，警察提示被告卯○○的照片
      給伊看，伊說被告卯○○是被告辛○○的女朋友，是因為
      那時藥癮發作很難過；於97年8 月14日伊到地檢署作證時
      ，檢察官問伊是不是都是被告辛○○拿毒品給伊的，伊說
      有一兩次是被告辛○○之女朋友拿給伊的，伊上述所稱看
      到的人不是被告卯○○；伊接受警詢及偵訊時，當天都有
      吃藥，頭暈暈的不知道在說什麼，伊沒有將吃藥、藥癮發
      作的情形跟警察講，因為若講了員警也不會對伊怎樣；伊
      也沒有跟檢察官講，因為之前伊有勒戒過，如果講了，檢
      察官就會把伊收押云云（見院三卷第121 至124 頁背面）
      ；而被告辛○○於本院審理時亦供稱：伊販賣毒品給丑○○，被告卯○○不知情云云（見院三卷第214 頁背面）。
      惟查，證人丑○○於本院審理時之上開證述，與其於警詢
      、偵訊時之證述大相逕庭，雖其辯稱於警詢及偵訊時係因
      毒癮發作始為上開陳述，然衡以證人丑○○並未向員警或
      檢察官反應身體不適之情形，且其於警詢及偵訊時之證述
      內容互核相符，則其上開所稱於因毒癮發作而為不實陳述
      之情，是否為真，誠值懷疑；又其所稱：若告知檢察官伊
      毒癮發作，檢察官就會將伊收押云云，顯屬臆測之詞，亦
      不足採信。況查，被告辛○○已坦承有多次販賣海洛因予
      丑○○之犯行，其於本院審理時亦供稱：於97年一直到7
      月間，伊的女朋友只有被告卯○○1 個，2 人是從97年1
      、2 月開始交往在一起等語（見院三卷第212 頁）；而被
      告卯○○亦供稱：伊與被告辛○○從97年3 月間開始正式
      交往住在一起等語（見院三卷第212 頁），足見於案發時
      ，被告辛○○之女朋友僅有被告卯○○1 人，益徵證人丑
      ○○於本院審理時之上開證述顯與事實不合，應係事後偏
      袒迴護之詞，自不足為被告辛○○、卯○○2 人有利之認
      定。又查，證人丑○○於警詢、偵訊時既供稱：伊向被告
      辛○○買海洛因，每次都買1 或2 包，每包都是500 元等
      語，是關於被告辛○○、卯○○2 人販賣海洛因予丑○○
      之價格及數量乙節，自應為被告辛○○、卯○○有利之認
      定，即認丑○○此部分購買海洛因之價格為500 元，數量
      為1 包。
    3.綜上所述，此部分事證明確，被告卯○○上開所辯顯屬事
      後卸責之詞，不足採信，是被告辛○○、卯○○上揭共同
      販賣第一級毒品海洛因予丑○○之犯行，堪以認定，應予
      依法論科。
  (三)被告辛○○與卯○○共同販賣海洛因予乙○○1 次部分：
    此部分事實，業據被告辛○○於本院審理時坦承不諱（見院
    三卷第215 頁背面）。而被告卯○○則矢口否認有何與被告
    辛○○共同販賣海洛因之犯行，辯稱：乙○○住在伊與被告
    辛○○住處之斜對面，又是當地里長，所以伊等認識，但伊
    從來沒有拿毒品給乙○○云云。經查：
    1.證人乙○○於偵訊時具結證稱：伊從97年6 月開始跟被告
      辛○○買海洛因，跟他買過5 、6 次，每次都買2 包1,00
      0 元，被告辛○○都拿到伊家；（問：每次都是由被告辛○○拿毒品給你嗎？）他本人有拿過，也有叫他女朋友拿
      來；被告辛○○的女朋友拿過1 、2 次給伊，是在伊住處
      大樓附近拿的等語（見偵一卷第259 至261 頁）；其於本
      院審理時又具結證稱：伊向被告卯○○拿過大約2 次毒品
      ，是在伊家門口拿毒品給伊；伊打電話給被告辛○○，因
      為被告辛○○沒空，所以就請被告卯○○拿毒品給伊；依
      監聽譯文，97年6 月2 、6 、10、18日其中有一次被告辛○○沒有空，叫被告卯○○拿毒品給伊，就是在晚上那次
      ，應該是97年6 月10日那次是被告卯○○拿海洛因給伊等
      語（見院三卷第125 至130 頁）；並有證人乙○○指認被
      告辛○○、卯○○照片之紀錄附卷可查（見偵一卷第252
      至255 頁）。此外，警方於97年7 月22日搜索時，在被告
      辛○○所使用之車號3625-JL 號、8529-XL 號自小客車及
      被告辛○○、卯○○2 人位於己○○岡山鎮○○街64巷6
      號3 樓住處，分別扣得海洛因58包（毛重17.1公克）、5
      包（毛重1.4 公克）及2 包（毛重19.1公克）等情，已如
      前述。本院衡以證人乙○○於偵訊及本院審理時之上開證
      述大致相符；又被告辛○○已坦承有販賣海洛因予乙○○
      之犯行，及於偵訊時供稱：伊忙的時候都叫被告卯○○拿
      海洛因去給購買的人，伊有跟藥腳說可以打被告卯○○的
      電話等語（見偵一卷第159 頁）；而被告卯○○於警詢、
      偵訊時亦供稱：伊有幫被告辛○○交付海洛因給購買毒品
      之人2 次，每次都交易新臺幣500 元之毒品1 小包等語（
      見警一卷第41頁；偵二卷第129 、130 頁）；況被告辛○○、卯○○均未曾表示與證人乙○○有何仇怨，且上開證
      言業經具結在案，證人乙○○應無挾怨構陷被告卯○○之
      理，是其上開證述內容，堪信為真實。綜上，足認被告辛○○、卯○○確有共同販賣海洛因予乙○○之犯行，應屬
      無疑。
    2.綜上所述，此部分事證明確，被告卯○○上開所辯顯屬事
      後卸責之詞，不足採信，是被告辛○○、卯○○上揭共同
      販賣第一級毒品海洛因予乙○○之犯行，堪以認定，應予
      依法論科。
  (四)被告辛○○與卯○○共同販賣海洛因予丙○○及寅○○1 次
    部分：
    訊據被告辛○○、卯○○均矢口否認有共同販賣海洛因予丙○○、寅○○之犯行，被告辛○○辯稱：97年7 月22日下午
    5 點多，伊接到丙○○之電話，她打電話來說要拿500 元還
    給伊，伊跟被告卯○○說此事，請她下去跟丙○○拿錢云云
    。被告卯○○則辯稱：被告辛○○叫伊下樓向丙○○拿500
    元，並說要施用海洛因，叫伊去車上拿1 包用衛生紙包著的
    東西來給他，所以伊才去車號3625-JL 號車上拿1 包東西，
    伊不知道丙○○、寅○○已經靠過來了，也沒有拿到500 元
    ，伊並未販賣海洛因予丙○○、寅○○云云。經查：
    1.證人丙○○於本院審理時具結證稱：97年7 月22日被查獲
      那次，伊去義大喝美沙酮回來，後來開車去空軍醫院是要
      買毒品，伊先以電話跟被告辛○○聯絡；依97年7 月22日
      之監聽譯文，是伊跟被告卯○○對話之內容，17時28分07
      秒那通電話是被告卯○○接的，當時伊已經到岡山劉厝路
      那邊，當天伊沒有跟被告辛○○通到電話；伊到現場（指
      空軍醫院）後，又打電話給被告辛○○，這次是他女朋友
      接的，伊說伊是「妹仔」，伊到了；伊之前有欠被告辛○○錢，是之前買毒品的錢，伊跟被告辛○○拿毒品，不是
      每次都欠錢，如果剛好沒錢才欠，下次再還；97年7 月22
      日那天，伊是要先把500 元還給被告辛○○，伊想說錢先
      還給被告辛○○，看他願不願意讓伊欠，如果願意，伊再
      跟他買毒品；當時寅○○坐在副駕駛座，伊將錢拿給寅○○，寅○○再遞給被告卯○○，被告卯○○拿到錢後，不
      知道在車上幹什麼，毒品還沒有給伊，後來警察馬上就圍
      上來了等語（見院三卷第154 頁背面至158 ）；核與證人
      寅○○於本院審理時具結證稱：7 月22日丙○○打電話給
      被告辛○○，是被告卯○○接的，講完雙方就約在空軍醫
      院見面，丙○○說要拿錢還給被告辛○○，應該是之前拿
      毒品的錢；在空軍醫院時，伊都在丙○○旁邊；當天碰面
      時，丙○○有提到要再買500 元毒品，被告卯○○就開車
      門找毒品；當時是兩台車併排，被告卯○○的車子停在停
      車格，伊等的車子停在白線上，伊看到被告卯○○打開左
      後座車門，應該是在找毒品；當天伊等那台車是丙○○開
      的，伊坐在副駕駛座，所以伊看被告卯○○的動作看得很
      清楚；後來警察就圍過來了，伊等沒有拿到毒品；當時伊
      等身上帶500 元，又要還錢又要買毒品，（是認為）可以
      的話就欠的，不能欠就算了等語（見院三卷第132 至134
      頁）大致相符；並有證人丙○○、寅○○指認被告辛○○
      、卯○○照片之紀錄附卷可查（見警一卷第82、83、100
      、101 頁）。此外，警方於97年7 月22日搜索時，在被告
      辛○○所使用之車號3625-JL 號、8529-XL 號自小客車及
      被告辛○○、卯○○2 人位於己○○岡山鎮○○街64 巷6
      號3 樓住處，分別扣得海洛因58包（毛重17.1公克）、5
      包（毛重1.4 公克）及2 包（毛重19.1公克）等情，已如
      前述。而衡以證人丙○○、寅○○與被告辛○○、卯○○
      並無仇怨，被告辛○○、卯○○均未曾表示與上2 證人有
      何嫌隙，且其等之上開證言業經具結在案，應無挾怨構陷
      被告辛○○、卯○○之理，是證人丙○○、寅○○之上開
      證述內容堪信為真實。準此，丙○○、寅○○2 人於案發
      時先撥打被告辛○○電話，而由被告卯○○接聽，且2 人
      至交易地點時雖僅攜帶500 元，並欲還錢予被告辛○○，
      但其等當場向被告卯○○表示欲以賒欠方式購買500 元海
      洛因後，被告卯○○隨即至上開車輛內尋找海洛因，足見
      被告辛○○、卯○○確有共同販賣海洛因予丙○○、寅○○之犯行甚明。
    2.被告卯○○雖以上開情詞置辯。然查，被告卯○○於警詢
      、偵訊及97年7 月23日本院羈押訊問時均供稱：當時伊在
      上開車輛內拿1 包衛生紙包裝之毒品，準備以500 元價格
      賣給丙○○、寅○○，尚未收錢就遭警方查獲等語（見警
      一卷第39至42頁；偵二卷第129 、130 頁；院一卷第5 頁
      ）。足見被告卯○○於本院審理時之上開供述，顯有前後
      不一之瑕疵，則其上開所辯是否為真，誠值懷疑。本院參
      諸如附表四編號4 所示之監聽譯文，可知於電話中，丙○○僅與被告卯○○對話，2 人相約在空軍醫院見面，且於
      丙○○表示至約定地點後，被告卯○○隨即下樓碰面，是
      丙○○根本未與被告辛○○通話，更未曾表示要還款500
      元予被告辛○○之意，足見被告辛○○、卯○○上開所辯
      ：被告辛○○接到丙○○打來說要還錢之電話後，由被告
      卯○○下樓向丙○○收取還款云云，顯與事實不符，自不
      足採信。況查，被告辛○○於偵訊時已供稱：伊忙的時候
      都叫被告卯○○拿海洛因去給購買的人，伊有跟藥腳說可
      以打被告卯○○的電話；阿妹仔（指丙○○）打電話來，
      伊叫被告卯○○拿海洛因給阿妹仔等語（見偵一卷第159
      頁）；且被告卯○○於上開時間遭警方查獲時，將海洛因
      丟棄在現場地上之情，為其所自承（見院三卷第216 頁背
      面、217 頁），並有照片8 張可證（見偵一卷第12至15頁
      ），益徵被告卯○○係代替被告辛○○交付海洛因予購毒
      者丙○○，且於警方查獲時，被告卯○○已著手將海洛因
      交付予丙○○與寅○○，甚為灼然。
    3.綜上所述，此部分事證明確，被告辛○○、卯○○上開所
      辯均屬事後卸責之詞，不足採信。是被告辛○○、卯○○
      上揭共同販賣第一級毒品海洛因予丙○○、寅○○之犯行
      ，堪以認定，應予依法論科。
五、被告辛○○、卯○○、庚○○3 人均明知海洛因為第一級毒
    品，並為價格昂貴之違禁物，取得不易，而政府為杜絕毒品
    之氾濫，對於查緝毒品之販賣，無不嚴厲執行，且販賣毒品
    之罪責甚重，衡情一般持有毒品者若無利可圖，當不致輕易
    將持有毒品交付他人。況本件被告辛○○、卯○○、庚○○
    於監聽譯文中，曾與購毒者談及毒品之品質、金額、數量等
    內容，則被告3 人為販賣第一級毒品犯行時，均具有營利之
    意圖無疑。是本件事證明確，被告辛○○、卯○○、庚○○
    3 人之上開犯行，均堪認定。
六、論罪科刑部分：
  (一)按修正後毒品危害防制條例第17條新增第2 項「犯第4 條至
    第8 條之罪於偵查及審判中均自白者，減輕其刑」之規定，
    比較修正前、後該條文結果，修正後之規定係屬法定減輕原
    因，對被告較為有利。是被告辛○○所為販賣第一級毒品之
    犯行，自應適用修正後毒品危害防制條例第17條第2 項之規
    定。
  (二)1.被告辛○○部分：
      核被告辛○○犯罪事實二（即附表三編號1 至、編號
      2 、編號3 至、編號4 、編號5 、編號6 
      至、編號7 至、編號8 、編號9 至）、三
      、四、五（即附表四編號1 至3 部分）所為，均係犯毒品
      危害防制條例第4 條第1 項之販賣第一級毒品既遂罪，及
      附表四編號4部分所為，則係犯同條例第4 條第6 項、第1
      項之販賣第一級毒品未遂罪。又被告辛○○就附表四編號
      4 部分，係著手於犯罪行為之實行而不遂，為未遂犯，應
      依刑法第25條第2 項規定減輕其刑。
    2.被告庚○○部分：
      核被告庚○○犯罪事實四所為，係犯毒品危害防制條例第
      4 條第1 項之販賣第一級毒品既遂罪，
    3.被告卯○○部分：
      核被告卯○○犯罪事實五（即附表四編號1 至3 ）所為，
      均係犯毒品危害防制條例第4 條第1 項之販賣第一級毒品
      既遂罪，及附表四編號4所為，則係犯同條例第4 條第6項
      、第1 項之販賣第一級毒品未遂罪。又被告卯○○就附表
      四編號4 部分，係著手於犯罪行為之實行而不遂，為未遂
      犯，應依刑法第25條第2 項規定減輕其刑。
    4.查被告辛○○、卯○○、庚○○因販賣而持有第一級毒品
      海洛因，其持有之低度行為均應為販買之高度行為所吸收
      ，故均不另論其持有毒品罪。又被告辛○○就犯罪事實四
      與被告庚○○間；被告辛○○就犯罪事實五與被告卯○○
      間，就上開各犯行，分別有犯意聯絡及行為分擔，為共同
      正犯。被告辛○○所犯如犯罪事實二、三、四、五所示之
      販賣第一級毒品犯行，犯意各別，行為互殊，應予分論併
      罰。被告卯○○所犯如犯罪事實五所示之販賣第一級毒品
      犯行，犯意各別，行為互殊，亦應予分論併罰。
  (三)又被告辛○○所犯犯罪事實二、三、四、五（附表四編號4
    部分除外）之販賣第一級毒品罪，因其於偵查及審判中就各
    次犯罪事實均自白，是此部分應依毒品危害防制條例第17條
    第2 項規定分別減輕其刑。至被告庚○○、卯○○部分，因
    其等並未自白犯行，已如前述，故無上開減刑規定之適用，
    附此敘明。
  (四)次查，被告辛○○有如犯罪事實欄一所載之犯罪科刑執行情
    形，有臺灣高等法院被告全國案紀錄表在卷可稽，被告辛○○於刑之執行完畢，於5 年以內故意再犯本件有期徒刑以上
    之販毒罪，為累犯，除法定刑為死刑、無期徒刑部分不得加
    重，其餘部分應依刑法第47條第1 項規定加重其刑。又同為
    販賣第一級毒品之人，其原因、動機不一，犯罪情節未必盡
    同，或有大盤毒梟者，亦有中、小盤之分，甚或僅止於吸毒
    者同儕間為求互通有無之有償轉讓者亦有之，其販賣行為所
    造成危害社會之程度自屬有異，法律科處此類犯罪所設之法
    定最低本刑卻同為無期徒刑，不可謂為不重。經查，本件被
    告辛○○、卯○○、庚○○3 人販賣第一級毒品之犯行雖有
    多次，但販賣之數量有限，犯罪所得金額亦不高，犯罪情節
    實難與大盤毒梟者相提併論，即令處以最低刑度即無期徒刑
    而禁錮終身，仍有致情法失平之處，誠屬情輕法重，難謂符
    合刑罰之相當性，爰分別依刑法第59條規定減輕其刑。被告
    辛○○就販賣第一級毒品犯行，有前揭刑之加重及減輕事由
    ，惟販賣第一級毒品罪關於「死刑」、「無期徒刑」部分，
    依法不得加重，僅就法定刑中關於「罰金刑」部分先加後減
    之。
七、爰審酌被告辛○○、卯○○、庚○○3 人為牟私利而販賣第
    一級毒品海洛因予他人，其等之行為殘害國民身心健康，足
    使社會施用毒品人口增加，而相對提高社會負成本，減損勞
    動生產力，影響社會層面至深且鉅；惟其等販賣毒品之數量
    有限，實際販賣所得亦不高，及被告辛○○犯後坦承大部分
    犯行，被告卯○○、庚○○則否認犯行；且被告庚○○年紀
    尚輕，係因母親即被告卯○○與被告辛○○交往、同居，始
    依被告辛○○之指示交付海洛因予他人而參與販毒行為，足
    見其涉案程度不深等一切情狀，認公訴人於本院審理時，對
    被告辛○○、卯○○2 人所求處之無期徒刑，均尚嫌過重，
    爰分別量處如主文所示之刑，並定其等應執行刑。又考量本
    案被告辛○○販賣第一級毒品之犯罪性質，而有褫奪公權之
    必要，併依刑法第37條第2 項規定，宣告褫奪公權，以示懲
    儆。
八、沒收部分：
    扣案如附表七編號1 所示之海洛因58包（合計淨重4.65公克
    ）及編號2 所示之海洛因5 包、編號8 所示之海洛因2 包（
    合計淨重16.91 公克），經送驗結果，均含有第一級毒品海
    洛因成分（見偵一卷第347 頁；偵四卷第72頁），連同沾粘
    有海洛因難以析離之空包裝袋，均應依毒品危害防制條例第
    18條第1 項前段規定，於各主刑項下分別諭知沒收銷燬之。
    至扣案如附表七編號3 、5 所示之手機共6 支（搭配門號00
    00000000、0000000000號），均為被告辛○○所有，業據被
    告辛○○供述在卷（見院三卷第217 頁背面），則行動電話
    及SIM 卡既為被告辛○○所有，作為本件販賣海洛因之聯絡
    工具，係供本件犯罪所用之物，本於共犯責任共同之原則，
    均應依毒品危害防制條例第19條第1 項規定，於各該罪名項
    下分別宣告沒收。又扣案如附表七編號10所示之電子磅秤2
    台及編號11所示之毒品分裝工具1 組，均係被告辛○○所有
    、供其分裝秤量海洛因所用之物（見院三卷第217 頁背面）
    ，本於共犯責任共同之原則，均應依同條例第19條第1 項規
    定，於各該罪名項下分別宣告沒收。再如附表七編號9 所示
    之夾鏈袋2 大包，係預備供販毒時分裝第一級毒品所用之物
    ，為被告辛○○所有，為其供承在卷（見院三卷第217 頁背
    面），本於共犯責任共同之原則，亦應依刑法第38條第1 項
    第2 款規定，於各該罪名項下分別宣告沒收。而扣案如附表
    七編號4 、6 、7 、12、13、14所示之物，並無證據足以證
    明與被告辛○○、卯○○、庚○○所犯本件犯行相關，爰均
    不予宣告沒收。至被告辛○○販賣第一級毒品海洛因予癸○○、丁○○、丑○○、馬天龍、戊○○、李坤輝、甲○○、
    子○○、黃慧木、辰○○、巳○○、丙○○、黃茂雄、乙○○、黃健萬、黃昭雄、李功敬所得財物（各次分別列計，即
    犯罪事實二、三部分），共得款50,500元，係被告辛○○犯
    販賣第一級毒品罪所得財物，雖未扣案，仍應依毒品危害防
    制條例第19條第1 項規定，分別於各該罪名項下宣告沒收，
    如全部或一部不能沒收時，以其財產抵償之。至被告辛○○
    就犯罪事實四與被告庚○○間；被告辛○○就犯罪事實五（
    即附表四編號1 至3 ）與被告卯○○間，分別就上開各次販
    賣第一級毒品罪所得財物，雖均未扣案，仍應依毒品危害防
    制條例第19條第1 項規定，分別於各該罪名項下宣告辛○○
    與庚○○、卯○○連帶沒收，如全部或一部不能沒收時，分
    別以其之財產連帶抵償之。又被告辛○○、卯○○2 人共同
    販賣海洛因予丙○○、寅○○之價款500 元（即附表四編號
    4 部分），既尚未交付予被告卯○○，是被告辛○○、卯○○既無所得，自無予宣告沒收或抵償之必要，附此敘明。
貳、無罪部分：
一、公訴意旨另以：
  (一)辛○○明知海洛因業經主管機關公告列為毒品危害防制條例
    第2 條第2 項第1 款之第一級毒品，不得非法販賣、持有。
    竟基於販賣第一級毒品海洛因之犯意，以其所有之門號0000
    000000、0000000000、0000000000、0000000000、（07）00
    00000 號電話作為對外聯絡販賣海洛因之聯絡工具。於97年
    6 月19日下午3 時10分許，在己○○橋頭鄉○○街某處，以
    1,000 元之代價，販賣第一級毒品海洛因2 包予丁○○1 次
    。因認被告辛○○另涉犯毒品危害防制條例第4 條第1 項之
    販賣第一級毒品罪嫌等語。
  (二)辛○○基於販賣第一級毒品海洛因之犯意，以其所有之門號
    0000000000、0000000000、0000000000、0000000000、（07
    ）0000000 號電話作為對外聯絡販賣海洛因之聯絡工具。自
    97年5 月間某日起，由李文惠以公用電話撥打至辛○○所持
    用之上開不詳門號，於電話中約定交易毒品數量及地點後，
    辛○○於同日在不詳地點，均以500 元之代價，先後販賣第
    一級毒品海洛因1 包予李文惠，約9 次。又於97年6 月25日
    下午1 時許，在己○○岡山鎮文化中心前人行道上，以500
    元之代價，販賣第一級毒品海洛因1 包予李文惠1 次。因認
    被告辛○○另涉犯毒品危害防制條例第4 條第1 項之販賣第
    一級毒品罪嫌等語。
  (三)巳○○明知海洛因業經主管機關公告列為毒品危害防制條例
    第2 條第2 項第1 款之第一級毒品，不得非法販賣、持有。
    竟與辛○○共同基於販賣海洛因以牟利之犯意聯絡，於97年
    7 月22日上午某時，辛○○先與真實姓名年籍均不詳、綽號
    「龍仔」之男子約定交易毒品之數量及地點後，再由經巳○○至己○○岡山空軍醫院前，交付第一級毒品海洛因1 包予
    「龍仔」。因認被告辛○○與巳○○2 人共同涉犯毒品危害
    防制條例第4 條第1 項之販賣第一級毒品罪嫌等語。
二、按犯罪事實應依證據認定之，無證據不得認定犯罪事實；無
    證據能力、未經合法調查之證據，不得作為判斷之依據；不
    能證明被告犯罪或其行為不罰者，應諭知無罪之判決，刑事
    訴訟法第154 條第2 項、第155 條第2 項、第301 條第1 項
    分別定有明文。次按認定不利於被告之事實，須依積極證據
    ，苟積極證據不足為不利於被告事實之認定時，即應為有利
    被告之認定，復有最高法院30年上字第816 號判例可資參考
    。又事實之認定，應憑證據，如未能發現相當證據，或證據
    不足以證明，自不能以推測或擬制之方法，為裁判基礎；認
    定犯罪事實，所憑之證據，雖不以直接證據為限，間接證據
    亦包括在內，然無論直接或間接證據，其為訴訟上之證明，
    須於通常一般之人均不致於有所懷疑，而得確信其為真實之
    程度者，始得據之為有罪之認定，倘其證明尚未達到此一程
    度，而有合理性懷疑之存在時，即無從為有罪之認定，此亦
    有最高法院40年台上字第86號、76年台上字第4986號判例可
    資參照。再按施用毒品者所稱其向某人買受毒品之指證，不
    得作為有罪判決之唯一證據，仍須調查其他必要之證據，資
    以補強其指證之真實性，始為適法。又關於毒品施用者其所
    稱向某人購買毒品之供述，必須補強證據佐證，係指毒品購
    買者之供述縱使並無瑕疵，仍須補強證據佐證而言，以擔保
    其供述之真實性。該所謂補強證據，必須與該施用毒品者關
    於相關毒品交易之供述，具有相當程度之關連性，因該補強
    證據之佐證，足使一般人對於施用毒品之供述無合理之懷疑
    存在，而得確信其為真實，始足當之，最高法院96年度台上
    字第351 號判決意旨參照。
三、無罪部分即被告辛○○於97年6 月19日下午3 時10分許販賣
    海洛因予丁○○1次部分：
  (一)本件公訴人認被告辛○○涉有上開犯行，無非係以證人丁○○於警詢及偵查中之證述為其論據。
  (二)訊據被告辛○○固坦承伊曾經販賣海洛因予丁○○之事實，
    惟堅詞否認有此部分販賣海洛因予丁○○之犯行，辯稱：有
    時候拿毒品給丁○○，沒有拿錢，97年6 月19日在己○○橋
    頭鄉○○街那次有無販賣，伊忘記了等語。
  (三)經查，證人丁○○於警詢時供稱：警方是於97年6 月19日15
    時25分，在己○○橋頭鄉○○街路邊發現伊形跡可疑，警方
    向伊盤查，由伊自行將藏匿在褲子左邊口袋內之一級毒品海
    洛因2 小包、含袋毛總重0.55公克取出；上開毒品海洛因2
    小包，是伊於97年6 月19日15時許，在己○○橋頭鄉火車站
    前，向一名綽號「阿龍」之男子所購買，海洛因2 小包價格
    新臺幣1 千元；伊不清楚「阿龍」之正確年籍為何，亦不知
    如何聯絡他，該男子身高約170 公分，體重約60公斤，年約
    35歲，中等身材等語（見警四卷第1 至2 頁背面）。是證人
    丁○○於警詢時，僅供稱扣案之2 包海洛因係向「阿龍」所
    購買，自不足以證明被告辛○○有此部分販賣海洛因之犯行
    。
  (四)又證人丁○○於偵查時固具結證稱：伊於「7 月」間也有遭
    警方查獲，有查到500 元的毒品2 包，是於被查獲當天跟被
    告辛○○買的，當天下午3 點10分跟他買完，一轉身出來就
    被警方抓到；當天伊12點多在左營用公用電話打電話給被告
    辛○○，伊跟被告辛○○說3 點會到，伊到場時還沒看到被
    告辛○○，所以再用公用電話打給他，過10分鐘後被告辛○○就來了，他給伊2 包毒品，伊拿900 元給他，還欠他100
    元等語（見偵一卷第150 、151 頁）。是證人丁○○雖證稱
    遭警方查獲而扣案之2 包海洛因係向被告辛○○購得，然其
    所稱遭警方查獲之時間為「97年7 月」間，核與此部分交易
    毒品之時間（97年6 月19日）不合；再者，證人丁○○於97
    年7 月22日及25日亦遭警方查獲吸食海洛因之犯行，有本院
    97年度審訴字第4844號判決可證，益徵證人丁○○於偵查時
    之上開證述不足以認定被告辛○○涉犯此部分罪責。
  (五)綜上所述，公訴意旨所指被告辛○○此部分涉犯毒品危害防
    制條例第4 條第1 項之販賣第一級毒品罪之事實，仍有合理
    懷疑之處，而不能確信為真實。揆諸前開說明，應認被告辛○○此部分犯罪尚屬不能證明。此外，本院復查無其他積極
    證據可資認定被告辛○○涉有前開罪嫌，自屬不能證明被告
    辛○○犯罪，此部分依法應為被告辛○○無罪之諭知。
四、無罪部分即被告辛○○自97年5 月間某日起，販賣海洛因予
    李文惠約9 次，及於97年6 月25日下午1 時許，販賣海洛因
    予李文惠1 次部分：
  (一)本件公訴人認被告辛○○涉有上開犯行，無非係以證人李文
    惠於偵查中之證述為其論據。
  (二)訊據被告辛○○固坦承有販賣海洛因予李文惠之事實。惟按
    被告或共犯之自白，不得作為有罪判決之唯一證據，仍應調
    查其他必要之證據，以察其是否與事實相符；不能證明被告
    犯罪者，應諭知無罪之判決，刑事訴訟法第156 條第2 項、
    第301 條第1 項分別定有明文。上開刑事訴訟法第156 條第
    2 項之立法意旨在限制被告或共犯之自白在證據上之價值，
    並以補強證據之存在，協助發見真實。即使被告或共犯之自
    白係出於任意性，若別無其他補強證據存在，足以擔保其自
    白與事實相符，尚不得單憑自白而為不利於被告之認定。而
    共犯之自白，性質上仍屬被告之自白，縱先後所述內容一致
    ，或經轉換為證人而具結陳述，仍屬不利己之陳述範疇，究
    非自白以外之其他必要證據，自不足作為證明其所自白犯罪
    事實之補強證據（最高法院98年度台上字第4412號判決意旨
    參照）。查證人李文惠於偵查時固證稱：伊有施用海洛因，
    最後一次是於97年6 月25日下午2 點，在家裡將海洛因摻在
    香煙內吸食；伊所施用的海洛因是向一個叫「豬肉祥」的人
    買的，他有膀胱癌、瘦瘦的；伊於97年5 月開始跟他買海洛
    因；伊與伊先生跟他拿過10次，每次都1 包，1 包500 元；
    於97年6 月25日施用的毒品也是跟他買的，是於當天下午1
    點在，岡山文化中心大門人行道上買的等語（見偵一卷第17
    9 至181 頁）。是證人李文惠僅證稱伊曾向綽號「豬肉祥」
    之男子購買海洛因10次，並未指認被告辛○○即為綽號「豬
    肉祥」之人；且檢察官亦未舉出被告辛○○涉犯上開罪責之
    具體時間？交易海洛因之數量多少？在何地點以何方式交易
    ？自不能依證人李文惠上開顯有瑕疵之證述，而採為被告辛○○論罪之依據。
  (三)準此，被告辛○○雖於審判中自白此部分犯行，然證人李文
    惠之上開證言實不足作為證明被告辛○○所自白犯罪事實之
    補強證據，是依最高法院98年度台上字第4412號判決意旨，
    公訴人此部分起訴事實仍無法證明。此外，本院復查無其他
    積極證據可資認定被告辛○○涉有前開罪嫌，自屬不能證明
    被告辛○○犯罪，此部分依法應為被告辛○○無罪之諭知。
五、無罪部分即被告辛○○、巳○○於97年7 月22日上午某時，
    共同販賣海洛因予綽號「龍仔」之男子1 次部分：
  (一)本件公訴人認被告辛○○、巳○○共同涉有上開犯行，無非
    係以被告辛○○於警詢之供述、被告巳○○於警詢及偵查時
    之供述，及門號0000000000號行動電話之監聽譯文等，為其
    論據。
  (二)訊據被告辛○○、巳○○均堅詞否認有此部分販賣海洛因予
    真實姓名年籍均不詳、綽號「龍仔」之男子之犯行，被告辛○○辯稱：97年7 月22日伊沒有叫被告巳○○拿毒品給「龍
    仔」，因為當時伊去屏東，被告巳○○怎麼可能有毒品等語
    。被告巳○○則辯稱：伊沒有拿毒品給「龍仔」，是被告辛○○說他約朋友在統一超商那邊，被告辛○○叫伊幫他看有
    無朋友在那邊，不是叫伊轉交毒品等語。
  (三)經查，被告辛○○於警詢時供稱：巳○○有時和伊一起交易
    毒品，也有幫伊運送毒品等語（見警一卷第20頁）；其於本
    院準備程序中更供稱：當天伊確實有要被告巳○○轉交毒品
    給綽號『龍仔』之人，金額為500 元，約定在空軍醫院交易
    等語（見院二卷第71頁）；而被告巳○○於警詢時則供稱：
    當天伊有向被告辛○○購買毒品海洛因500 元，是被告辛○○要伊先把手上之毒品海洛因交給另一與被告辛○○約好在
    岡山空軍醫前之男子，伊剛好要到岡山空軍醫院看伊住院的
    父親，就順便拿給他，之後再向被告辛○○索取毒品海洛因
    ，並沒有幫其販賣毒品；伊認識上述向被告辛○○購買毒品
    海洛因之男子，但是不熟，只知道他綽號叫「良仔」，不知
    如何與他聯絡等語（見警一卷第111 頁）；被告巳○○於偵
    查時又供稱：97年7 月22日是交付毒品給伊朋友「龍仔」，
    交給他1 包等語（見偵六卷第88頁），是被告辛○○、巳○○確有共同販賣海洛因予「龍仔」之嫌疑。惟查，被告辛○○、巳○○2 人於本院審理時均否認有為此部分犯行；而被
    告巳○○於警詢時係供述交付海洛因予綽號「良仔」之人，
    於偵訊時卻供稱係交付海洛因予綽號「龍仔」之人，則其所
    稱「良仔」與「龍仔」是否為同1 人，誠屬可疑，亦徵被告
    辛○○、巳○○2 人之上開供述，均有前後不一之瑕疵。又
    觀諸如附表六所示之監聽譯文，被告巳○○於電話中通知被
    告辛○○伊在空軍醫院沒有看到「某人」，被告辛○○隨即
    要求被告巳○○去附近之統一超商再找找看，是於其等之上
    開對話中，尚難逕認被告巳○○有替被告辛○○轉交海洛因
    予「龍仔」之行為，自不能依如附表六所示之監聽譯文，逕
    為被告辛○○、巳○○2人不利之認定。
  (四)準此，被告辛○○、巳○○2 人雖均曾自白此部分犯行，然
    如附表六所示之監聽譯文實不足作為證明被告辛○○、巳○○2 人所自白犯罪事實之補強證據，是依最高法院98年度台
    上字第4412號判決意旨，公訴人此部分起訴事實仍無法證明
    。此外，本院復查無其他積極證據可資認定被告辛○○、巳
    ○○2 人涉有前開罪嫌，自屬不能證明被告辛○○、巳○○
    2 人犯罪，此部分依法應為被告辛○○、巳○○2 人無罪之
    諭知。
六、起訴意旨另認被告辛○○、卯○○、庚○○、巳○○4 人共
    同涉犯下列販賣第一級毒品海洛因之行為：
  (一)於97年2 、3 月起，在己○○岡山鎮○○路樂安醫院前及岡
    山空軍醫院前等處，以新臺幣（下同）500 元至1,000 元不
    等之代價，先後共同販賣第一級毒品海洛因1 包或2 包予癸○○「多次」（即除本院上揭認定被告辛○○有罪之如附表
    三編號1 至，及被告辛○○、卯○○有罪之如附表四編
    號1 所示，共4 次犯行以外之部分）。
  (二)於97年3 、4 月起，在己○○岡山空軍醫院附近某處，以50
    0 元至1,000 元不等之代價，先後共同販賣第一級毒品海洛
    因1 包或2 包予丁○○「約10次」；又於97年6 月19日15時
    10分許，在己○○橋頭鄉○○街某處，以1,000 元之代價，
    共同販賣第一級毒品海洛因2 包予丁○○1 次；再於97年7
    月20日12時許，在己○○岡山空軍醫院附近某處，以500 元
    之代價，共同販賣第一級毒品海洛因1 包予丁○○1 次（即
    除本院上揭認定被告辛○○有罪之如附表三編號2 所示
    2 次犯行，及被告辛○○無罪之貳一(一)所示以外之部分）。
  (三)於97年4 月起至同年7 月間，在己○○岡山空軍醫院、陽明
    公園、河華橋附近某處，以500 元至1,000 元不等之代價，
    先後共同販賣第一級毒品海洛因1 包或2 包予辰○○「約10
    餘次」（即除本院上揭認定被告辛○○有罪之事實欄三(一)所
    示10次犯行以外之部分）。
  (四)於97年4 、5 月起，在己○○岡山鎮岡山空軍醫院附近某處
    ，皆以500 元之代價，先後共同販賣第一級毒品海洛因1 包
    予巳○○「約20次」。又於97年7 月22日，在己○○岡山鎮
    岡山空軍醫院附近某處，以500 元之代價，販賣第一級毒品
    海洛因1 包予巳○○1 次。另經巳○○轉交第一級毒品海洛
    因1 包以賣予毒品買家即年籍不詳、綽號「龍仔」之男子1
    次（即除本院上揭認定被告辛○○有罪之事實欄三(二)所示7
    次犯行，及被告辛○○、巳○○無罪之貳一(三)所示以外之部
    分）。
  (五)自97年5 月間某日起，在不詳地點，均以500 元之代價，先
    後共同販賣第一級毒品海洛因1 包予李文惠「約9 次」；又
    於97年6 月25日下午1 時許，在己○○岡山鎮文化中心前人
    行道上，以500 元之代價，共同販賣第一級毒品海洛因1 包
    予李文惠1 次（即除本院上揭認定被告辛○○無罪之貳一(二)
    所示以外之部分）。
  (六)自97年5 月中旬某日起，及分別於97年5 月30日、同年6 月
    8 日、10日、11日、同年7 月12日或其他不詳時間，在己○○岡山鎮美食廣場等處，以1,000 元之代價，先後共同販賣
    第一級毒品海洛因1 包予丙○○「約10次」（即除本院上揭
    認定被告辛○○有罪之事實欄三(三)所示10次犯行以外之部分
    ）。
  (七)自97年5 月底某日起，在己○○岡山空軍醫院附近或陽明公
    園旁郵局前等處，以500 元至1,000 元不等之代價，先後共
    同販賣第一級毒品海洛因1 包或2 包予黃茂雄，「約10餘次
    」（即除本院上揭認定被告辛○○有罪之事實欄三(四)所示10
    次犯行以外之部分）。
  (八)分別於97年5 月29日、同年6 月1 日、4 日、6 日、8 日，
    在己○○岡山鎮文化中心及岡山空軍醫院前等處，以500 元
    至1,000 元不等之代價，先後共同販賣第一級毒品海洛因1
    包或2 包予丑○○共5 次；又於97年6 月底某日下午4 、5
    時許，在己○○岡山鎮○○○路上夜之香小吃部，以500 元
    之代價，共同販賣第一級毒品海洛因1 包予丑○○1 次（即
    除本院上揭認定被告辛○○有罪之如附表三編號3 至，
    及被告辛○○、卯○○有罪之如附表四編號2 所示，共6 次
    犯行以外之部分）。
  (九)於97年5 月30日，在己○○岡山鎮皇家貴族牛排館前，以50
    0 元之代價，共同販賣第一級毒品海洛因1 包予馬天龍1 次
    （即除本院上揭認定被告辛○○有罪之如附表三編號4 所示
    犯行以外之部分）。
  (十)分別於97年5 月30日、同年6 月6 日，在己○○岡山鎮文化
    中心或岡山空軍醫院前等處，以500 元至1,500 元不等之代
    價，先後共同販賣第一級毒品海洛因1 包或3 包予戊○○共
    2 次（即除本院上揭認定被告辛○○有罪之如附表三編號5
    所示2 次犯行以外之部分）。
  (十一)分別於97年5 月30日、同年6 月6 日、8 日、10日、11日，
    在己○○岡山鎮文化中心或岡山空軍醫院前等處，均以500
    元之代價，先後共同販賣第一級毒品海洛因1 包予李坤輝共
    5 次（即除本院上揭認定被告辛○○有罪之如附表三編號6
    至所示5 次犯行以外之部分）。
  (十二)分別於97年5 月30日、同年6 月6 日、同年7 月12日，在己○○岡山鎮文化中心或岡山空軍醫院前等處，均以500 元之
    代價，先後共同販賣第一級毒品海洛因1 包予甲○○共3 次
    （即除本院上揭認定被告辛○○有罪之如附表三編號7 至
    所示3 次犯行以外之部分）。
  (十三)分別於97年6 月6 日、8 日，在己○○岡山鎮憲兵隊旁或岡
    山空軍醫院前等處，以1,000 元至5,000 元不等之代價，先
    後販賣數量不明之第一級毒品海洛因予子○○共2 次（即除
    本院上揭認定被告辛○○有罪之如附表三編號8 所示2
    次犯行以外之部分）。
  (十四)自97年6 月初某日起，分別於97年6 月10日、18日及其他不
    詳時間，在乙○○位於己○○岡山鎮○○街150 巷8 號住處
    ，或辛○○位於己○○岡山鎮○○街64巷6 號3 樓居所，先
    後均以1,000 元之代價，共同販賣第一級毒品海洛因2 包予
    乙○○「約5 次」；又於97年7 月中旬某日，在乙○○前開
    住處，以1,000 元之代價販賣第一級毒品海洛因予乙○○1
    次（即除本院上揭認定被告辛○○有罪之事實欄三(五)，被告
    辛○○、庚○○有罪之事實欄四，及被告辛○○、卯○○有
    罪之如附表四編號3 所示，共6 次犯行以外之部分）。
  (十五)自97年6 月間起，分別於97年6 月2 日及其他不詳時間，在
    己○○岡山空軍醫院及劉光雄醫院前等處，均以500 元之代
    價，先後共同販賣第一級毒品海洛因1 包予黃健萬「約3 次
    」（即除本院上揭被告辛○○認定有罪之事實欄三(六)所示3
    次犯行以外之部分）。
  (十六)自97年7 月中旬起，分別於97年7 月17日及其他不詳時間，
    在黃昭雄位於己○○岡山鎮○○路30號住處前，均以500 元
    之代價，先後共同販賣第一級毒品海洛因1 包予黃昭雄「約
    10次」（即除本院上揭認定被告辛○○有罪之事實欄三(七)所
    示10次犯行以外之部分）。
  (十七)分別於97年7 月17日及某不詳時間，在己○○岡山鎮文化中
    心前及岡山空軍醫院前等處，均以500 元之代價，先後共同
    販賣第一級毒品海洛因1 包予李功敬，共2 次（即除本院上
    揭認定被告辛○○有罪之事實欄三(八)所示2 次犯行以外之部
    分）。
  (十八)分別於97年7 月17日及其他不詳時間，在己○○岡山空軍醫
    院前，均以500 元之代價，先後共同販賣第一級毒品海洛因
    1 包予黃慧木「約3 次」（即除本院上揭認定被告辛○○有
    罪之如附表三編號9 至所示3 次犯行以外之部分）。
  (十九)於97年7 月22日下午5 時35分許，在己○○岡山鎮○○○路
    12號對面、岡山空軍醫院旁，以500 元之代價共同販賣第一
    級毒品海洛因予丙○○、寅○○2 人，於卯○○交付海洛因
    予丙○○、寅○○之際，為警當場查獲而未遂（即除本院上
    揭認定被告辛○○、卯○○有罪之如附表四編號4 所示犯行
    以外之部分）。因認被告辛○○、卯○○、庚○○、巳○○
    4 人上揭所為，共同涉犯毒品危害防制條例第4 條第1 項之
    販賣第一級毒品罪嫌等語。
    惟查，除本院上開已認定有罪或無罪之部分外，公訴人此部
    分起訴事實，並未具體指出被告辛○○等4 人共同涉犯上開
    罪責之具體時間？交易海洛因之數量？在何地點以何方式交
    易？被告辛○○等4 人間如何為犯意聯絡及行為分擔？且本
    院復查無其他積極證據可資認定被告辛○○等4 人涉有上開
    罪嫌，自屬不能證明被告辛○○等4 人犯罪，此部分依法均
    應為被告辛○○、卯○○、庚○○、巳○○無罪之諭知。
參、末按檢察官就被告犯罪事實，應負舉證責任，並指出證明之
    方法，刑事訴訟法第161 條第1 項定有明文；又刑法第56條
    關於「連續犯」之規定業於95年7 月1 日刪除。是起訴檢察
    官就犯罪事實之「人、事、時、地、物」均應特定，不宜再
    沿用過去「連續犯」之方式（如本件公訴人起訴被告4 人於
    「97年2 、3 月起」、「97年3 、4 月起」、「97年4 月起
    至同年7 月止」、「97年4 、5 月起」、「97年5 月間某日
    起」，「多次」、「約10次」、「約10餘次」、「約20 次
    」、「約9 次」、「約5 次」、「約3 次」，販賣海洛因「
    1 包或2 包」、「1 包或3 包」予他人）起訴，始能特定起
    訴及審判範圍，以維護被告之基本人權。
據上論斷，應依刑事訴訟法第299 條第1 項前段、第301 條第1
項，毒品危害防制條例第4 條第1 項、第6 項、第17條第2 項、
第18條第1 項前段、第19條第1 項，刑法第11條前段、第25條、
第28條、第47條第1 項、第59條、第51條第5 款、第37條第2 項
、第38條第1 項第1 款、第2 款，判決如主文。
本案經檢察官壬○○到庭執行職務。
中    華    民    國    99    年     3     月    2    日
                  刑事第二庭  審判長法  官  吳進寶
                                    法  官  施盈志
                                    法  官  羅立德
以上正本證明與原本無異。
如不服本判決應於收受判決後10日內向本院提出上訴書狀，並應
敘述具體理由。其未敘述上訴理由者，應於上訴期間屆滿後20日
內向本院補提理由書 (均須按他造當事人之人數附繕本)「 切勿
逕送上級法院」。
中    華    民    國    99    年     3     月    2    日
                                    書記官  林慧君
附表一（被告辛○○論罪科刑部分）：
┌──┬───────┬─────────────┬────┐
│編號│    罪  名    │    宣告刑                │  備註  │
├──┼───────┼─────────────┼────┤
│1   │辛○○販賣第一│處有期徒刑捌年，褫奪公權伍│即如附表│
│    │級毒品        │年。扣案如附表七編號1 、2 │三編號1 │
│    │              │、8 所示之物，均沒收銷燬之│所示犯│
│    │              │；如附表七編號3 、5 、9 、│行      │
│    │              │10 、11 所示之物，均沒收；│        │
│    │              │未扣案之販賣第一級毒品所得│        │
│    │              │新臺幣壹仟伍佰元沒收，如全│        │
│    │              │部或一部不能沒收時，以其財│        │
│    │              │產抵償之。                │        │
├──┼───────┼─────────────┼────┤
│2   │辛○○販賣第一│處有期徒刑捌年，褫奪公權伍│即如附表│
│    │級毒品        │年。扣案如附表七編號1 、2 │三編號1 │
│    │              │、8 所示之物，均沒收銷燬之│所示犯│
│    │              │；如附表七編號3 、5 、9 、│行      │
│    │              │10 、11 所示之物，均沒收；│        │
│    │              │未扣案之販賣第一級毒品所得│        │
│    │              │新臺幣伍佰元沒收，如全部或│        │
│    │              │一部不能沒收時，以其財產抵│        │
│    │              │償之。                    │        │
├──┼───────┼─────────────┼────┤
│3   │辛○○販賣第一│處有期徒刑捌年，褫奪公權伍│即如附表│
│    │級毒品        │年。扣案如附表七編號1 、2 │三編號1 │
│    │              │、8 所示之物，均沒收銷燬之│所示犯│
│    │              │；如附表七編號3 、5 、9 、│行      │
│    │              │10 、11 所示之物，均沒收；│        │
│    │              │未扣案之販賣第一級毒品所得│        │
│    │              │新臺幣伍佰元沒收，如全部或│        │
│    │              │一部不能沒收時，以其財產抵│        │
│    │              │償之。                    │        │
├──┼───────┼─────────────┼────┤
│4   │辛○○販賣第一│處有期徒刑捌年，褫奪公權伍│即如附表│
│    │級毒品        │年。扣案如附表七編號1 、2 │三編號2 │
│    │              │、8 所示之物，均沒收銷燬之│所示犯│
│    │              │；如附表七編號3 、5 、9 、│行      │
│    │              │10 、11 所示之物，均沒收；│        │
│    │              │未扣案之販賣第一級毒品所得│        │
│    │              │新臺幣伍佰元沒收，如全部或│        │
│    │              │一部不能沒收時，以其財產抵│        │
│    │              │償之。                    │        │
├──┼───────┼─────────────┼────┤
│5   │辛○○販賣第一│處有期徒刑捌年，褫奪公權伍│即如附表│
│    │級毒品        │年。扣案如附表七編號1 、2 │三編號2 │
│    │              │、8 所示之物，均沒收銷燬之│所示犯│
│    │              │；如附表七編號3 、5 、9 、│行      │
│    │              │10 、11 所示之物，均沒收；│        │
│    │              │未扣案之販賣第一級毒品所得│        │
│    │              │新臺幣伍佰元沒收，如全部或│        │
│    │              │一部不能沒收時，以其財產抵│        │
│    │              │償之。                    │        │
├──┼───────┼─────────────┼────┤
│6   │辛○○販賣第一│處有期徒刑捌年，褫奪公權伍│即如附表│
│    │級毒品        │年。扣案如附表七編號1 、2 │三編號3 │
│    │              │、8 所示之物，均沒收銷燬之│所示犯│
│    │              │；如附表七編號3 、5 、9 、│行      │
│    │              │10 、11 所示之物，均沒收；│        │
│    │              │未扣案之販賣第一級毒品所得│        │
│    │              │新臺幣壹仟元沒收，如全部或│        │
│    │              │一部不能沒收時，以其財產抵│        │
│    │              │償之。                    │        │
├──┼───────┼─────────────┼────┤
│7   │辛○○販賣第一│處有期徒刑捌年，褫奪公權伍│即如附表│
│    │級毒品        │年。扣案如附表七編號1 、2 │三編號3 │
│    │              │、8 所示之物，均沒收銷燬之│所示犯│
│    │              │；如附表七編號3 、5 、9 、│行      │
│    │              │10 、11 所示之物，均沒收；│        │
│    │              │未扣案之販賣第一級毒品所得│        │
│    │              │新臺幣伍佰元沒收，如全部或│        │
│    │              │一部不能沒收時，以其財產抵│        │
│    │              │償之。                    │        │
├──┼───────┼─────────────┼────┤
│8   │辛○○販賣第一│處有期徒刑捌年，褫奪公權伍│即如附表│
│    │級毒品        │年。扣案如附表七編號1 、2 │三編號3 │
│    │              │、8 所示之物，均沒收銷燬之│所示犯│
│    │              │；如附表七編號3 、5 、9 、│行      │
│    │              │10 、11 所示之物，均沒收；│        │
│    │              │未扣案之販賣第一級毒品所得│        │
│    │              │新臺幣伍佰元沒收，如全部或│        │
│    │              │一部不能沒收時，以其財產抵│        │
│    │              │償之。                    │        │
├──┼───────┼─────────────┼────┤
│9   │辛○○販賣第一│處有期徒刑捌年，褫奪公權伍│即如附表│
│    │級毒品        │年。扣案如附表七編號1 、2 │三編號3 │
│    │              │、8 所示之物，均沒收銷燬之│所示犯│
│    │              │；如附表七編號3 、5 、9 、│行      │
│    │              │10 、11 所示之物，均沒收；│        │
│    │              │未扣案之販賣第一級毒品所得│        │
│    │              │新臺幣伍佰元沒收，如全部或│        │
│    │              │一部不能沒收時，以其財產抵│        │
│    │              │償之。                    │        │
├──┼───────┼─────────────┼────┤
│10  │辛○○販賣第一│處有期徒刑捌年，褫奪公權伍│即如附表│
│    │級毒品        │年。扣案如附表七編號1 、2 │三編號3 │
│    │              │、8 所示之物，均沒收銷燬之│所示犯│
│    │              │；如附表七編號3 、5 、9 、│行      │
│    │              │10 、11 所示之物，均沒收；│        │
│    │              │未扣案之販賣第一級毒品所得│        │
│    │              │新臺幣伍佰元沒收，如全部或│        │
│    │              │一部不能沒收時，以其財產抵│        │
│    │              │償之。                    │        │
├──┼───────┼─────────────┼────┤
│11  │辛○○販賣第一│處有期徒刑捌年，褫奪公權伍│即如附表│
│    │級毒品        │年。扣案如附表七編號1 、2 │三編號4 │
│    │              │、8 所示之物，均沒收銷燬之│所示犯行│
│    │              │；如附表七編號3 、5 、9 、│        │
│    │              │10 、11 所示之物，均沒收；│        │
│    │              │未扣案之販賣第一級毒品所得│        │
│    │              │新臺幣伍佰元沒收，如全部或│        │
│    │              │一部不能沒收時，以其財產抵│        │
│    │              │償之。                    │        │
├──┼───────┼─────────────┼────┤
│12  │辛○○販賣第一│處有期徒刑捌年，褫奪公權伍│即如附表│
│    │級毒品        │年。扣案如附表七編號1 、2 │三編號5 │
│    │              │、8 所示之物，均沒收銷燬之│所示犯│
│    │              │；如附表七編號3 、5 、9 、│行      │
│    │              │10 、11 所示之物，均沒收；│        │
│    │              │未扣案之販賣第一級毒品所得│        │
│    │              │新臺幣伍佰元沒收，如全部或│        │
│    │              │一部不能沒收時，以其財產抵│        │
│    │              │償之。                    │        │
├──┼───────┼─────────────┼────┤
│13  │辛○○販賣第一│處有期徒刑捌年，褫奪公權伍│即如附表│
│    │級毒品        │年。扣案如附表七編號1 、2 │三編號5 │
│    │              │、8 所示之物，均沒收銷燬之│所示犯│
│    │              │；如附表七編號3 、5 、9 、│行      │
│    │              │10 、11 所示之物，均沒收；│        │
│    │              │未扣案之販賣第一級毒品所得│        │
│    │              │新臺幣伍佰元沒收，如全部或│        │
│    │              │一部不能沒收時，以其財產抵│        │
│    │              │償之。                    │        │
├──┼───────┼─────────────┼────┤
│14  │辛○○販賣第一│處有期徒刑捌年，褫奪公權伍│即如附表│
│    │級毒品        │年。扣案如附表七編號1 、2 │三編號6 │
│    │              │、8 所示之物，均沒收銷燬之│所示犯│
│    │              │；如附表七編號3 、5 、9 、│行      │
│    │              │10 、11 所示之物，均沒收；│        │
│    │              │未扣案之販賣第一級毒品所得│        │
│    │              │新臺幣伍佰元沒收，如全部或│        │
│    │              │一部不能沒收時，以其財產抵│        │
│    │              │償之。                    │        │
├──┼───────┼─────────────┼────┤
│15  │辛○○販賣第一│處有期徒刑捌年，褫奪公權伍│即如附表│
│    │級毒品        │年。扣案如附表七編號1 、2 │三編號6 │
│    │              │、8 所示之物，均沒收銷燬之│所示犯│
│    │              │；如附表七編號3 、5 、9 、│行      │
│    │              │10 、11 所示之物，均沒收；│        │
│    │              │未扣案之販賣第一級毒品所得│        │
│    │              │新臺幣伍佰元沒收，如全部或│        │
│    │              │一部不能沒收時，以其財產抵│        │
│    │              │償之。                    │        │
├──┼───────┼─────────────┼────┤
│16  │辛○○販賣第一│處有期徒刑捌年，褫奪公權伍│即如附表│
│    │級毒品        │年。扣案如附表七編號1 、2 │三編號6 │
│    │              │、8 所示之物，均沒收銷燬之│所示犯│
│    │              │；如附表七編號3 、5 、9 、│行      │
│    │              │10 、11 所示之物，均沒收；│        │
│    │              │未扣案之販賣第一級毒品所得│        │
│    │              │新臺幣伍佰元沒收，如全部或│        │
│    │              │一部不能沒收時，以其財產抵│        │
│    │              │償之。                    │        │
├──┼───────┼─────────────┼────┤
│17  │辛○○販賣第一│處有期徒刑捌年，褫奪公權伍│即如附表│
│    │級毒品        │年。扣案如附表七編號1 、2 │三編號6 │
│    │              │、8 所示之物，均沒收銷燬之│所示犯│
│    │              │；如附表七編號3 、5 、9 、│行      │
│    │              │10 、11 所示之物，均沒收；│        │
│    │              │未扣案之販賣第一級毒品所得│        │
│    │              │新臺幣伍佰元沒收，如全部或│        │
│    │              │一部不能沒收時，以其財產抵│        │
│    │              │償之。                    │        │
├──┼───────┼─────────────┼────┤
│18  │辛○○販賣第一│處有期徒刑捌年，褫奪公權伍│即如附表│
│    │級毒品        │年。扣案如附表七編號1 、2 │三編號6 │
│    │              │、8 所示之物，均沒收銷燬之│所示犯│
│    │              │；如附表七編號3 、5 、9 、│行      │
│    │              │10 、11 所示之物，均沒收；│        │
│    │              │未扣案之販賣第一級毒品所得│        │
│    │              │新臺幣伍佰元沒收，如全部或│        │
│    │              │一部不能沒收時，以其財產抵│        │
│    │              │償之。                    │        │
├──┼───────┼─────────────┼────┤
│19  │辛○○販賣第一│處有期徒刑捌年，褫奪公權伍│即如附表│
│    │級毒品        │年。扣案如附表七編號1 、2 │三編號7 │
│    │              │、8 所示之物，均沒收銷燬之│所示犯│
│    │              │；如附表七編號3 、5 、9 、│行      │
│    │              │10 、11 所示之物，均沒收；│        │
│    │              │未扣案之販賣第一級毒品所得│        │
│    │              │新臺幣伍佰元沒收，如全部或│        │
│    │              │一部不能沒收時，以其財產抵│        │
│    │              │償之。                    │        │
├──┼───────┼─────────────┼────┤
│20  │辛○○販賣第一│處有期徒刑捌年，褫奪公權伍│即如附表│
│    │級毒品        │年。扣案如附表七編號1 、2 │三編號7 │
│    │              │、8 所示之物，均沒收銷燬之│所示犯│
│    │              │；如附表七編號3 、5 、9 、│行      │
│    │              │10 、11 所示之物，均沒收；│        │
│    │              │未扣案之販賣第一級毒品所得│        │
│    │              │新臺幣伍佰元沒收，如全部或│        │
│    │              │一部不能沒收時，以其財產抵│        │
│    │              │償之。                    │        │
├──┼───────┼─────────────┼────┤
│21  │辛○○販賣第一│處有期徒刑捌年，褫奪公權伍│即如附表│
│    │級毒品        │年。扣案如附表七編號1 、2 │三編號7 │
│    │              │、8 所示之物，均沒收銷燬之│所示犯│
│    │              │；如附表七編號3 、5 、9 、│行      │
│    │              │10 、11 所示之物，均沒收；│        │
│    │              │未扣案之販賣第一級毒品所得│        │
│    │              │新臺幣伍佰元沒收，如全部或│        │
│    │              │一部不能沒收時，以其財產抵│        │
│    │              │償之。                    │        │
├──┼───────┼─────────────┼────┤
│22  │辛○○販賣第一│處有期徒刑捌年，褫奪公權伍│即如附表│
│    │級毒品        │年。扣案如附表七編號1 、2 │三編號8 │
│    │              │、8 所示之物，均沒收銷燬之│所示犯│
│    │              │；如附表七編號3 、5 、9 、│行      │
│    │              │10 、11 所示之物，均沒收；│        │
│    │              │未扣案之販賣第一級毒品所得│        │
│    │              │新臺幣壹仟元沒收，如全部或│        │
│    │              │一部不能沒收時，以其財產抵│        │
│    │              │償之。                    │        │
├──┼───────┼─────────────┼────┤
│23  │辛○○販賣第一│處有期徒刑捌年，褫奪公權伍│即如附表│
│    │級毒品        │年。扣案如附表七編號1 、2 │三編號8 │
│    │              │、8 所示之物，均沒收銷燬之│所示犯│
│    │              │；如附表七編號3 、5 、9 、│行      │
│    │              │10 、11 所示之物，均沒收；│        │
│    │              │未扣案之販賣第一級毒品所得│        │
│    │              │新臺幣壹仟元沒收，如全部或│        │
│    │              │一部不能沒收時，以其財產抵│        │
│    │              │償之。                    │        │
├──┼───────┼─────────────┼────┤
│24  │辛○○販賣第一│處有期徒刑捌年，褫奪公權伍│即如附表│
│    │級毒品        │年。扣案如附表七編號1 、2 │三編號9 │
│    │              │、8 所示之物，均沒收銷燬之│所示犯│
│    │              │；如附表七編號3 、5 、9 、│行      │
│    │              │10 、11 所示之物，均沒收；│        │
│    │              │未扣案之販賣第一級毒品所得│        │
│    │              │新臺幣伍佰元沒收，如全部或│        │
│    │              │一部不能沒收時，以其財產抵│        │
│    │              │償之。                    │        │
├──┼───────┼─────────────┼────┤
│25  │辛○○販賣第一│處有期徒刑捌年，褫奪公權伍│即如附表│
│    │級毒品        │年。扣案如附表七編號1 、2 │三編號9 │
│    │              │、8 所示之物，均沒收銷燬之│所示犯│
│    │              │；如附表七編號3 、5 、9 、│行      │
│    │              │10 、11 所示之物，均沒收；│        │
│    │              │未扣案之販賣第一級毒品所得│        │
│    │              │新臺幣伍佰元沒收，如全部或│        │
│    │              │一部不能沒收時，以其財產抵│        │
│    │              │償之。                    │        │
├──┼───────┼─────────────┼────┤
│26  │辛○○販賣第一│處有期徒刑捌年，褫奪公權伍│即如附表│
│    │級毒品        │年。扣案如附表七編號1 、2 │三編號9 │
│    │              │、8 所示之物，均沒收銷燬之│所示犯│
│    │              │；如附表七編號3 、5 、9 、│行      │
│    │              │10 、11 所示之物，均沒收；│        │
│    │              │未扣案之販賣第一級毒品所得│        │
│    │              │新臺幣伍佰元沒收，如全部或│        │
│    │              │一部不能沒收時，以其財產抵│        │
│    │              │償之。                    │        │
├──┼───────┼─────────────┼────┤
│27  │辛○○販賣第一│共拾罪，各處有期徒刑捌年，│即如事實│
│    │級毒品        │褫奪公權伍年。扣案如附表七│欄三(一)  │
│    │              │編號1 、2 、8 所示之物，均│        │
│    │              │沒收銷燬之；如附表七編號3 │        │
│    │              │、5 、9 、10、11所示之物，│        │
│    │              │均沒收；未扣案之販賣第一級│        │
│    │              │毒品所得新臺幣伍佰元沒收，│        │
│    │              │如全部或一部不能沒收時，以│        │
│    │              │其財產抵償之。            │        │
├──┼───────┼─────────────┼────┤
│28  │辛○○販賣第一│共柒罪，各處有期徒刑捌年，│即如事實│
│    │級毒品        │褫奪公權伍年。扣案如附表七│欄三(二)  │
│    │              │編號1 、2 、8 所示之物，均│        │
│    │              │沒收銷燬之；如附表七編號3 │        │
│    │              │、5 、9 、10、11所示之物，│        │
│    │              │均沒收；未扣案之販賣第一級│        │
│    │              │毒品所得新臺幣伍佰元沒收，│        │
│    │              │如全部或一部不能沒收時，以│        │
│    │              │其財產抵償之。            │        │
├──┼───────┼─────────────┼────┤
│29  │辛○○販賣第一│共拾罪，各處有期徒刑捌年，│即如事實│
│    │級毒品        │褫奪公權伍年。扣案如附表七│欄三(三)  │
│    │              │編號1 、2 、8 所示之物，均│        │
│    │              │沒收銷燬之；如附表七編號3 │        │
│    │              │、5 、9 、10、11所示之物，│        │
│    │              │均沒收；未扣案之販賣第一級│        │
│    │              │毒品所得新臺幣壹仟元沒收，│        │
│    │              │如全部或一部不能沒收時，以│        │
│    │              │其財產抵償之。            │        │
├──┼───────┼─────────────┼────┤
│30  │辛○○販賣第一│共拾罪，各處有期徒刑捌年，│即如事實│
│    │級毒品        │褫奪公權伍年。扣案如附表七│欄三(四)  │
│    │              │編號1 、2 、8 所示之物，均│        │
│    │              │沒收銷燬之；如附表七編號3 │        │
│    │              │、5 、9 、10、11所示之物，│        │
│    │              │均沒收；未扣案之販賣第一級│        │
│    │              │毒品所得新臺幣伍佰元沒收，│        │
│    │              │如全部或一部不能沒收時，以│        │
│    │              │其財產抵償之。            │        │
├──┼───────┼─────────────┼────┤
│31  │辛○○販賣第一│共肆罪，各處有期徒刑捌年，│即如事實│
│    │級毒品        │褫奪公權伍年。扣案如附表七│欄三(五)  │
│    │              │編號1 、2 、8 所示之物，均│        │
│    │              │沒收銷燬之；如附表七編號3 │        │
│    │              │、5 、9 、10、11所示之物，│        │
│    │              │均沒收；未扣案之販賣第一級│        │
│    │              │毒品所得新臺幣壹仟元沒收，│        │
│    │              │如全部或一部不能沒收時，以│        │
│    │              │其財產抵償之。            │        │
├──┼───────┼─────────────┼────┤
│32  │辛○○販賣第一│共參罪，各處有期徒刑捌年，│即如事實│
│    │級毒品        │褫奪公權伍年。扣案如附表七│欄三(六)  │
│    │              │編號1 、2 、8 所示之物，均│        │
│    │              │沒收銷燬之；如附表七編號3 │        │
│    │              │、5 、9 、10、11所示之物，│        │
│    │              │均沒收；未扣案之販賣第一級│        │
│    │              │毒品所得新臺幣伍佰元沒收，│        │
│    │              │如全部或一部不能沒收時，以│        │
│    │              │其財產抵償之。            │        │
├──┼───────┼─────────────┼────┤
│33  │辛○○販賣第一│共拾罪，各處有期徒刑捌年，│即如事實│
│    │級毒品        │褫奪公權伍年。扣案如附表七│欄三(七)  │
│    │              │編號1 、2 、8 所示之物，均│        │
│    │              │沒收銷燬之；如附表七編號3 │        │
│    │              │、5 、9 、10、11所示之物，│        │
│    │              │均沒收；未扣案之販賣第一級│        │
│    │              │毒品所得新臺幣伍佰元沒收，│        │
│    │              │如全部或一部不能沒收時，以│        │
│    │              │其財產抵償之。            │        │
├──┼───────┼─────────────┼────┤
│34  │辛○○販賣第一│共貳罪，各處有期徒刑捌年，│即如事實│
│    │級毒品        │褫奪公權伍年。扣案如附表七│欄三(八)  │
│    │              │編號1 、2 、8 所示之物，均│        │
│    │              │沒收銷燬之；如附表七編號3 │        │
│    │              │、5 、9 、10、11所示之物，│        │
│    │              │均沒收；未扣案之販賣第一級│        │
│    │              │毒品所得新臺幣伍佰元沒收，│        │
│    │              │如全部或一部不能沒收時，以│        │
│    │              │其財產抵償之。            │        │
├──┼───────┼─────────────┼────┤
│35  │辛○○共同販賣│處有期徒刑捌年，褫奪公權伍│即如事實│
│    │第一級毒品    │年。扣案如附表七編號1 、2 │欄四    │
│    │              │、8 所示之物，均沒收銷燬之│        │
│    │              │；如附表七編號3 、5 、9 、│        │
│    │              │10 、11 所示之物，均沒收；│        │
│    │              │未扣案之販賣第一級毒品所得│        │
│    │              │新臺幣壹仟元沒收，如全部或│        │
│    │              │一部不能沒收時，以其與莊瑩│        │
│    │              │禎之財產連帶抵償之。      │        │
├──┼───────┼─────────────┼────┤
│36  │辛○○共同販賣│處有期徒刑捌年，褫奪公權伍│即如附表│
│    │第一級毒品    │年。扣案如附表七編號1 、2 │四編號1 │
│    │              │、8 所示之物，均沒收銷燬之│所示犯行│
│    │              │；如附表七編號3 、5 、9 、│        │
│    │              │10 、11 所示之物，均沒收；│        │
│    │              │未扣案之販賣第一級毒品所得│        │
│    │              │新臺幣伍佰元沒收，如全部或│        │
│    │              │一部不能沒收時，以其與鄭琇│        │
│    │              │馨之財產連帶抵償之。      │        │
├──┼───────┼─────────────┼────┤
│37  │辛○○共同販賣│處有期徒刑捌年，褫奪公權伍│即如附表│
│    │第一級毒品    │年。扣案如附表七編號1 、2 │四編號2 │
│    │              │、8 所示之物，均沒收銷燬之│所示犯行│
│    │              │；如附表七編號3 、5 、9 、│        │
│    │              │10 、11 所示之物，均沒收；│        │
│    │              │未扣案之販賣第一級毒品所得│        │
│    │              │新臺幣伍佰元沒收，如全部或│        │
│    │              │一部不能沒收時，以其與鄭琇│        │
│    │              │馨之財產連帶抵償之。      │        │
├──┼───────┼─────────────┼────┤
│38  │辛○○共同販賣│處有期徒刑捌年，褫奪公權伍│即如附表│
│    │第一級毒品    │年。扣案如附表七編號1 、2 │四編號3 │
│    │              │、8 所示之物，均沒收銷燬之│所示犯行│
│    │              │；如附表七編號3 、5 、9 、│        │
│    │              │10 、11 所示之物，均沒收；│        │
│    │              │未扣案之販賣第一級毒品所得│        │
│    │              │新臺幣壹仟元沒收，如全部或│        │
│    │              │一部不能沒收時，以其與鄭琇│        │
│    │              │馨之財產連帶抵償之。      │        │
├──┼───────┼─────────────┼────┤
│39  │辛○○共同販賣│處有期徒刑捌年，褫奪公權伍│即如附表│
│    │第一級毒品，未│年。扣案如附表七編號1 、2 │四編號4 │
│    │遂            │、8 所示之物，均沒收銷燬之│所示犯行│
│    │              │；如附表七編號3 、5 、9 、│        │
│    │              │10、11所示之物，均沒收。  │        │
└──┴───────┴─────────────┴────┘
附表二（被告卯○○論罪科刑部分）：
┌──┬───────┬─────────────┬────┐
│編號│    罪  名    │       宣   告   刑       │  備註  │
├──┼───────┼─────────────┼────┤
│ 1  │卯○○共同販賣│處有期徒刑拾伍年貳月。扣案│即如附表│
│    │第一級毒品    │如附表七編號1 、2 、8 所示│四編號1 │
│    │              │之物，均沒收銷燬之；如附表│所示犯行│
│    │              │七編號3 、5 、9 、10、11所│        │
│    │              │示之物，均沒收；未扣案之販│        │
│    │              │賣第一級毒品所得新臺幣伍佰│        │
│    │              │元沒收，如全部或一部不能沒│        │
│    │              │收時，以其與辛○○之財產連│        │
│    │              │帶抵償之。                │        │
├──┼───────┼─────────────┼────┤
│ 2  │卯○○共同販賣│處有期徒刑拾伍年貳月。扣案│即如附表│
│    │第一級毒品    │如附表七編號1 、2 、8 所示│四編號2 │
│    │              │之物，均沒收銷燬之；如附表│所示犯行│
│    │              │七編號3 、5 、9 、10、11所│        │
│    │              │示之物，均沒收；未扣案之販│        │
│    │              │賣第一級毒品所得新臺幣伍佰│        │
│    │              │元沒收，如全部或一部不能沒│        │
│    │              │收時，以其與辛○○之財產連│        │
│    │              │帶抵償之。                │        │
├──┼───────┼─────────────┼────┤
│ 3  │卯○○共同販賣│處有期徒刑拾伍年貳月。扣案│即如附表│
│    │第一級毒品    │如附表七編號1 、2 、8 所示│四編號3 │
│    │              │之物，均沒收銷燬之；如附表│所示犯行│
│    │              │七編號3 、5 、9 、10、11所│        │
│    │              │示之物，均沒收；未扣案之販│        │
│    │              │賣第一級毒品所得新臺幣壹仟│        │
│    │              │元沒收，如全部或一部不能沒│        │
│    │              │收時，以其與辛○○之財產連│        │
│    │              │帶抵償之。                │        │
├──┼───────┼─────────────┼────┤
│ 4  │卯○○共同販賣│處有期徒刑柒年陸月。扣案如│即如附表│
│    │第一級毒品，未│附表七編號1 、2 、8 所示之│四編號4 │
│    │遂            │物，均沒收銷燬之；如附表七│所示犯行│
│    │              │編號3 、5 、9 、10、11 所 │        │
│    │              │示之物，均沒收。          │        │
└──┴───────┴─────────────┴────┘
附表三（被告辛○○販賣第一級毒品海洛因部分）：
┌─┬─┬───┬────┬─────┬───────┬────┬───┬──────────┐
│編│項│對  象│交易時間│ 交易地點 │ 交 易 方 式  │交易價格│ 交易 │    通訊監察譯文    │
│號│次│      │        │          │              │（新臺幣│ 數量 │                    │
│  │  │      │        │          │              │）      │      │                    │
├─┼─┼───┼────┼─────┼───────┼────┼───┼──────────┤
│1 ││癸○○│97年4 月│己○○岡山│以公用電話撥打│1,500 元│3包   │無                  │
│  │  │      │22日上午│鎮○○路樂│上開辛○○持用│        │      │                    │
│  │  │      │某時    │安醫院前或│之不詳門號行動│        │      │                    │
│  │  │      │        │岡山空軍醫│電話，向辛○○│        │      │                    │
│  │  │      │        │院前      │表示欲購買第一│        │      │                    │
│  │  │      │        │          │級毒品海洛因，│        │      │                    │
│  │  │      │        │          │辛○○於左揭時│        │      │                    │
│  │  │      │        │          │間至約定地點交│        │      │                    │
│  │  │      │        │          │付海洛因予陳淑│        │      │                    │
│  │  │      │        │          │玲，並收取現金│        │      │                    │
│  ├─┼───┼────┼─────┼───────┼────┼───┼──────────┤
│  ││癸○○│97年5 月│己○○岡山│以公用電話撥打│500元   │1包   │無                  │
│  │  │      │30日上午│鎮○○路樂│上開辛○○持用│        │      │                    │
│  │  │      │某時    │安醫院前或│之不詳門號行動│        │      │                    │
│  │  │      │        │岡山空軍醫│電話，向辛○○│        │      │                    │
│  │  │      │        │院前      │表示欲購買第一│        │      │                    │
│  │  │      │        │          │級毒品海洛因，│        │      │                    │
│  │  │      │        │          │辛○○於左揭時│        │      │                    │
│  │  │      │        │          │間至約定地點交│        │      │                    │
│  │  │      │        │          │付海洛因予陳淑│        │      │                    │
│  │  │      │        │          │玲，並收取現金│        │      │                    │
│  ├─┼───┼────┼─────┼───────┼────┼───┼──────────┤
│  ││癸○○│97年7 月│己○○岡山│以公用電話撥打│500元   │1包   │無                  │
│  │  │      │1 日某時│鎮○○路樂│上開辛○○持用│        │      │                    │
│  │  │      │        │安醫院前或│之不詳門號行動│        │      │                    │
│  │  │      │        │岡山空軍醫│電話，向辛○○│        │      │                    │
│  │  │      │        │院前      │表示欲購買第一│        │      │                    │
│  │  │      │        │          │級毒品海洛因，│        │      │                    │
│  │  │      │        │          │辛○○於左揭時│        │      │                    │
│  │  │      │        │          │間至約定地點交│        │      │                    │
│  │  │      │        │          │付海洛因予陳淑│        │      │                    │
│  │  │      │        │          │玲，並收取現金│        │      │                    │
├─┼─┼───┼────┼─────┼───────┼────┼───┼──────────┤
│2 ││丁○○│97年3 、│不詳地點  │以公用電話撥打│500元   │1包   │無                  │
│  │  │      │4 月至97│          │辛○○持用之門│        │      │                    │
│  │  │      │年7 月22│          │號0000000000號│        │      │                    │
│  │  │      │日間某日│          │行動電話，向許│        │      │                    │
│  │  │      │        │          │國祥表示欲購買│        │      │                    │
│  │  │      │        │          │第一級毒品海洛│        │      │                    │
│  │  │      │        │          │因，辛○○至約│        │      │                    │
│  │  │      │        │          │定地點交付海洛│        │      │                    │
│  │  │      │        │          │因予丁○○，並│        │      │                    │
│  │  │      │        │          │收取現金      │        │      │                    │
│  ├─┼───┼────┼─────┼───────┼────┼───┼──────────┤
│  ││丁○○│97年7 月│己○○岡山│以公用電話撥打│500元   │1包   │無                  │
│  │  │      │20日中午│空軍醫院前│辛○○持用之門│        │      │                    │
│  │  │      │12時許  │          │號0000000000號│        │      │                    │
│  │  │      │        │          │行動電話，向許│        │      │                    │
│  │  │      │        │          │國祥表示欲購買│        │      │                    │
│  │  │      │        │          │第一級毒品海洛│        │      │                    │
│  │  │      │        │          │因，辛○○至約│        │      │                    │
│  │  │      │        │          │定地點交付海洛│        │      │                    │
│  │  │      │        │          │因予丁○○，並│        │      │                    │
│  │  │      │        │          │收取現金      │        │      │                    │
├─┼─┼───┼────┼─────┼───────┼────┼───┼──────────┤
│3 ││丑○○│97年5 月│己○○岡山│以門號00000000│1,000元 │1包   │17：14：51          │
│  │  │      │29日下午│鎮文化中心│17號行動電話撥│        │      │許：你先起來。      │
│  │  │      │5 時14分│或岡山空軍│打至辛○○所持│        │      │楊：我在外面了。    │
│  │  │      │許      │醫院前    │用之門號091096│        │      │許：好。            │
│  │  │      │        │          │6117號行動電話│        │      │（譯文卷第2頁背面） │
│  │  │      │        │          │，向辛○○表示│        │      │                    │
│  │  │      │        │          │欲購買第一級毒│        │      │                    │
│  │  │      │        │          │品海洛因，許國│        │      │                    │
│  │  │      │        │          │祥至約定地點交│        │      │                    │
│  │  │      │        │          │付海洛因予楊淑│        │      │                    │
│  │  │      │        │          │娟，並收取現金│        │      │                    │
│  ├─┼───┼────┼─────┼───────┼────┼───┼──────────┤
│  ││丑○○│97年6 月│己○○岡山│以門號00000000│500元   │1包   │21：40：54          │
│  │  │      │1 日晚間│鎮文化中心│17號行動電話撥│        │      │楊：在家嗎？        │
│  │  │      │10時57分│或岡山空軍│打至辛○○所持│        │      │許：我在外縣市耶，要│
│  │  │      │許      │醫院前    │用之門號091096│        │      │    晚一點。        │
│  │  │      │        │          │6117號行動電話│        │      │楊：幾點？          │
│  │  │      │        │          │，向辛○○表示│        │      │許：11點，我回來再打│
│  │  │      │        │          │欲購買第一級毒│        │      │    電話給你。      │
│  │  │      │        │          │品海洛因，許國│        │      │（譯文卷第9頁）     │
│  │  │      │        │          │祥至約定地點交│        │      │                    │
│  │  │      │        │          │付海洛因予楊淑│        │      │22：57：51          │
│  │  │      │        │          │娟，並收取現金│        │      │楊：我在樓下了。    │
│  │  │      │        │          │              │        │      │許：我走下去。      │
│  │  │      │        │          │              │        │      │（譯文卷第9頁）     │
│  ├─┼───┼────┼─────┼───────┼────┼───┼──────────┤
│  ││丑○○│97年6 月│己○○岡山│以門號00000000│500元   │1包   │01：05：46          │
│  │  │      │4 日某時│鎮文化中心│17號行動電話撥│        │      │楊：我分成2 次，味道│
│  │  │      │        │或岡山空軍│打至辛○○所持│        │      │    只剩一點點。    │
│  │  │      │        │醫院前    │用之門號091096│        │      │許：剩一點點味道喔？│
│  │  │      │        │          │6117號行動電話│        │      │楊：對，就推下去那剎│
│  │  │      │        │          │，向辛○○表示│        │      │    那（指施用注射）│
│  │  │      │        │          │欲購買第一級毒│        │      │    。              │
│  │  │      │        │          │品海洛因，許國│        │      │許：推下去那剎那喔？│
│  │  │      │        │          │祥至約定地點交│        │      │楊：嘿啊。          │
│  │  │      │        │          │付海洛因予楊淑│        │      │許：那變沒效了。    │
│  │  │      │        │          │娟，並收取現金│        │      │楊：你再洗下去（指摻│
│  │  │      │        │          │              │        │      │    混海洛因濃度）的│
│  │  │      │        │          │              │        │      │    話，可能就…    │
│  │  │      │        │          │              │        │      │許：再洗下去就不能吃│
│  │  │      │        │          │              │        │      │    （施用）了。    │
│  │  │      │        │          │              │        │      │楊：嘿啊。          │
│  │  │      │        │          │              │        │      │許：好，好。        │
│  │  │      │        │          │              │        │      │（譯文卷第13頁）    │
│  ├─┼───┼────┼─────┼───────┼────┼───┼──────────┤
│  ││丑○○│97年6 月│己○○岡山│以門號00000000│500元   │1包   │07：51：38          │
│  │  │      │6 日某時│鎮文化中心│17號行動電話撥│        │      │楊：喂，（我）娟娟！│
│  │  │      │        │或岡山空軍│打至辛○○所持│        │      │許：你在家嗎？      │
│  │  │      │        │醫院前    │用之門號093606│        │      │楊：對啊！          │
│  │  │      │        │          │6798號行動電話│        │      │許：我等一下打給妳。│
│  │  │      │        │          │，向辛○○表示│        │      │（警八卷第5頁）     │
│  │  │      │        │          │欲購買第一級毒│        │      │                    │
│  │  │      │        │          │品海洛因，許國│        │      │                    │
│  │  │      │        │          │祥至約定地點交│        │      │                    │
│  │  │      │        │          │付海洛因予楊淑│        │      │                    │
│  │  │      │        │          │娟，並收取現金│        │      │                    │
│  ├─┼───┼────┼─────┼───────┼────┼───┼──────────┤
│  ││丑○○│97年6 月│己○○岡山│以門號00000000│500元   │1包   │無                  │
│  │  │      │底某日下│鎮○○○路│17號行動電話撥│        │      │                    │
│  │  │      │午4 、5 │之「夜之香│打至辛○○所持│        │      │                    │
│  │  │      │時許    │小吃部」  │用之門號091096│        │      │                    │
│  │  │      │        │          │6117、00000000│        │      │                    │
│  │  │      │        │          │98號行動電話，│        │      │                    │
│  │  │      │        │          │向辛○○表示欲│        │      │                    │
│  │  │      │        │          │購買第一級毒品│        │      │                    │
│  │  │      │        │          │海洛因，辛○○│        │      │                    │
│  │  │      │        │          │至約定地點交付│        │      │                    │
│  │  │      │        │          │海洛因予丑○○│        │      │                    │
│  │  │      │        │          │，並收取現金  │        │      │                    │
├─┼─┼───┼────┼─────┼───────┼────┼───┼──────────┤
│4 │  │馬天龍│97年5 月│己○○岡山│以其持用之門號│500元   │1包   │17：35：07          │
│  │  │      │30日下午│鎮皇家貴族│0000000000號行│        │      │許：喂！            │
│  │  │      │5 時47分│牛排館前  │動電話撥打至許│        │      │馬：喂！我「茂仔」，│
│  │  │      │許      │          │國祥所持用之門│        │      │    「橋仔頭茂仔」。│
│  │  │      │        │          │號0000000000號│        │      │許：喔、喔。        │
│  │  │      │        │          │行動電話，向許│        │      │馬：要去哪邊找你啊？│
│  │  │      │        │          │國祥表示欲購買│        │      │許：皇家貴族牛排你知│
│  │  │      │        │          │第一級毒品海洛│        │      │    道嗎？          │
│  │  │      │        │          │因，辛○○至約│        │      │馬：皇家貴族？      │
│  │  │      │        │          │定地點交付海洛│        │      │許：省道那裡啊！    │
│  │  │      │        │          │因予馬天龍，並│        │      │馬：我不知道啊！    │
│  │  │      │        │          │收取現金      │        │      │許：在黃昏市場旁邊有│
│  │  │      │        │          │              │        │      │    一攤牛排的。    │
│  │  │      │        │          │              │        │      │馬：我知道。        │
│  │  │      │        │          │              │        │      │許：你在橋邊等我，我│
│  │  │      │        │          │              │        │      │    馬上到。        │
│  │  │      │        │          │              │        │      │馬：好，好。        │
│  │  │      │        │          │              │        │      │（偵一卷第355頁）   │
│  │  │      │        │          │              │        │      │                    │
│  │  │      │        │          │              │        │      │17：47：25          │
│  │  │      │        │          │              │        │      │許：喂！            │
│  │  │      │        │          │              │        │      │馬：喂，我到了，我快│
│  │  │      │        │          │              │        │      │    要到了啊，大仔！│
│  │  │      │        │          │              │        │      │許：「茂仔」嗎？    │
│  │  │      │        │          │              │        │      │馬：是的，我「茂仔」│
│  │  │      │        │          │              │        │      │    。              │
│  │  │      │        │          │              │        │      │許：好啦，我要到了。│
│  │  │      │        │          │              │        │      │馬：好，好。        │
│  │  │      │        │          │              │        │      │（偵一卷第355 頁背面│
│  │  │      │        │          │              │        │      │）                  │
├─┼─┼───┼────┼─────┼───────┼────┼───┼──────────┤
│5 ││戊○○│97年5 月│己○○岡山│以其持用之門號│500元   │1包   │09：21：17          │
│  │  │      │30日上午│鎮白米里某│0000000000號行│        │      │許：喂！            │
│  │  │      │9 時21分│處        │動電話撥打至許│        │      │馬：大仔，我「章仔」│
│  │  │      │許      │          │國祥所持用之門│        │      │    。              │
│  │  │      │        │          │號0000000000號│        │      │許：是。            │
│  │  │      │        │          │行動電話，向許│        │      │馬：我要一個小的。  │
│  │  │      │        │          │國祥表示欲購買│        │      │許：白米那裡（岡山地│
│  │  │      │        │          │第一級毒品海洛│        │      │    名）。          │
│  │  │      │        │          │因，辛○○至約│        │      │馬：喔，好，好。    │
│  │  │      │        │          │定地點交付海洛│        │      │（偵一卷第303頁）   │
│  │  │      │        │          │因予戊○○，並│        │      │                    │
│  │  │      │        │          │收取現金      │        │      │                    │
│  ├─┼───┼────┼─────┼───────┼────┼───┼──────────┤
│  ││戊○○│97年6 月│己○○岡山│以其持用之門號│500元   │1包   │07：06：27          │
│  │  │      │6 日上午│鎮陽明公園│0000000000號行│        │      │馬：祥哥，我「昌阿」│
│  │  │      │7時6分許│附近之郵局│動電話撥打至許│        │      │    ，在陽明公園這個│
│  │  │      │        │          │國祥所持用之門│        │      │    郵局嗎？        │
│  │  │      │        │          │號0000000000號│        │      │許：對啊！          │
│  │  │      │        │          │行動電話，向許│        │      │馬：好，我到了。    │
│  │  │      │        │          │國祥表示欲購買│        │      │（偵一卷第303 頁背面│
│  │  │      │        │          │第一級毒品海洛│        │      │）                  │
│  │  │      │        │          │因，辛○○至約│        │      │                    │
│  │  │      │        │          │定地點交付海洛│        │      │                    │
│  │  │      │        │          │因予戊○○，並│        │      │                    │
│  │  │      │        │          │收取現金      │        │      │                    │
├─┼─┼───┼────┼─────┼───────┼────┼───┼──────────┤
│6 ││李坤輝│97年5 月│己○○岡山│以其持用之門號│500元   │1包   │09：34：04          │
│  │  │      │30日上午│空軍醫院前│0000000000號行│        │      │許：喂！            │
│  │  │      │9 時40分│          │動電話撥打至許│        │      │李：你在哪裡啊？    │
│  │  │      │許      │          │國祥所持用之門│        │      │許：你是誰啊？      │
│  │  │      │        │          │號0000000000號│        │      │李：我是「輝仔」。  │
│  │  │      │        │          │行動電話，向許│        │      │李：你過來空軍醫院這│
│  │  │      │        │          │國祥表示欲購買│        │      │    邊。            │
│  │  │      │        │          │第一級毒品海洛│        │      │李：我馬上到啊，我在│
│  │  │      │        │          │因，辛○○至約│        │      │    岡山這裏啊。    │
│  │  │      │        │          │定地點交付海洛│        │      │許：好啊！          │
│  │  │      │        │          │因予李坤輝，並│        │      │李：喔，好。        │
│  │  │      │        │          │收取現金      │        │      │（譯文卷第16頁）    │
│  │  │      │        │          │              │        │      │                    │
│  │  │      │        │          │              │        │      │09：40：50          │
│  │  │      │        │          │              │        │      │許：到了啊！在你後面│
│  │  │      │        │          │              │        │      │    。              │
│  │  │      │        │          │              │        │      │李：有嗎？          │
│  │  │      │        │          │              │        │      │（警五卷第16頁背面）│
│  ├─┼───┼────┼─────┼───────┼────┼───┼──────────┤
│  ││李坤輝│97年6 月│高雄捷運橋│以其持用之門號│500元   │1包   │07：18：28          │
│  │  │      │6 日上午│頭火車站附│0000000000號行│        │      │李：在哪裡？        │
│  │  │      │7 時18分│近        │動電話撥打至許│        │      │許：在橋頭車頭捷運這│
│  │  │      │許      │          │國祥所持用之門│        │      │    裡。            │
│  │  │      │        │          │號0000000000號│        │      │李：好，我過去。    │
│  │  │      │        │          │行動電話，向許│        │      │（警五卷第20頁背面）│
│  │  │      │        │          │國祥表示欲購買│        │      │                    │
│  │  │      │        │          │第一級毒品海洛│        │      │                    │
│  │  │      │        │          │因，辛○○至約│        │      │                    │
│  │  │      │        │          │定地點交付海洛│        │      │                    │
│  │  │      │        │          │因予李坤輝，並│        │      │                    │
│  │  │      │        │          │收取現金      │        │      │                    │
│  ├─┼───┼────┼─────┼───────┼────┼───┼──────────┤
│  ││李坤輝│97年6 月│己○○岡山│以其持用之門號│500元   │1包   │19：13：32          │
│  │  │      │8 日晚間│鎮文化中心│0000000000號行│        │      │李：喂！祥哥你在哪裡│
│  │  │      │7 時13分│          │動電話撥打至許│        │      │    ？              │
│  │  │      │許      │          │國祥所持用之門│        │      │許：我在文化中心。  │
│  │  │      │        │          │號0000000000號│        │      │李：好，我馬上到。  │
│  │  │      │        │          │行動電話，向許│        │      │（譯文卷第26頁）    │
│  │  │      │        │          │國祥表示欲購買│        │      │                    │
│  │  │      │        │          │第一級毒品海洛│        │      │                    │
│  │  │      │        │          │因，辛○○至約│        │      │                    │
│  │  │      │        │          │定地點交付海洛│        │      │                    │
│  │  │      │        │          │因予李坤輝，並│        │      │                    │
│  │  │      │        │          │收取現金      │        │      │                    │
│  ├─┼───┼────┼─────┼───────┼────┼───┼──────────┤
│  ││李坤輝│97年6 月│己○○岡山│以其持用之門號│500元   │1包   │19：58：13          │
│  │  │      │10日晚間│鎮○○路憲│0000000000號行│        │      │李：你在哪裡？      │
│  │  │      │8時7分許│兵隊附近  │動電話撥打至許│        │      │許：我等一下打給你。│
│  │  │      │        │          │國祥所持用之門│        │      │李：為什麼要等一下？│
│  │  │      │        │          │號0000000000號│        │      │許：（掛電話）      │
│  │  │      │        │          │行動電話，向許│        │      │（譯文卷第31頁）    │
│  │  │      │        │          │國祥表示欲購買│        │      │                    │
│  │  │      │        │          │第一級毒品海洛│        │      │20：07：54          │
│  │  │      │        │          │因，辛○○至約│        │      │李：喂，少年董仔你在│
│  │  │      │        │          │定地點交付海洛│        │      │    哪裡？          │
│  │  │      │        │          │因予李坤輝，並│        │      │許：我在憲兵隊。    │
│  │  │      │        │          │收取現金      │        │      │李：好，我馬上到。  │
│  │  │      │        │          │              │        │      │（譯文卷第31頁）    │
│  ├─┼───┼────┼─────┼───────┼────┼───┼──────────┤
│  ││李坤輝│97年6 月│己○○岡山│以其持用之門號│500元   │1包   │08：00：33          │
│  │  │      │11日上午│空軍醫院前│0000000000號行│        │      │許：喂！            │
│  │  │      │8時許   │          │動電話撥打至許│        │      │李：喂！在哪裡？    │
│  │  │      │        │          │國祥所持用之門│        │      │許：在空軍醫院。    │
│  │  │      │        │          │號0000000000號│        │      │李：喔，好啊。      │
│  │  │      │        │          │行動電話，向許│        │      │許：你沒有新的號碼嗎│
│  │  │      │        │          │國祥表示欲購買│        │      │    ？              │
│  │  │      │        │          │第一級毒品海洛│        │      │李：我忘記拿。      │
│  │  │      │        │          │因，辛○○至約│        │      │許：好。            │
│  │  │      │        │          │定地點交付海洛│        │      │（譯文卷第36頁背面）│
│  │  │      │        │          │因予李坤輝，並│        │      │                    │
│  │  │      │        │          │收取現金      │        │      │                    │
│  │  │      │        │          │              │        │      │                    │
├─┼─┼───┼────┼─────┼───────┼────┼───┼──────────┤
│7 ││甲○○│97年5 月│己○○岡山│以其持用之門號│500元   │1包   │17：24：16          │
│  │  │      │30日下午│鎮○○路之│0000000000號行│        │      │許：喂！            │
│  │  │      │5 時24分│前鋒加油站│動電話撥打至許│        │      │朱：怎麼都沒有看到你│
│  │  │      │許      │前        │國祥所持用之門│        │      │    呢？            │
│  │  │      │        │          │號0000000000號│        │      │許：有啊！你在哪裡啊│
│  │  │      │        │          │行動電話，向許│        │      │    ？              │
│  │  │      │        │          │國祥表示欲購買│        │      │朱：我在這裡啊！    │
│  │  │      │        │          │第一級毒品海洛│        │      │許：加油站這裡嗎？  │
│  │  │      │        │          │因，辛○○至約│        │      │朱：我在大門口啊！  │
│  │  │      │        │          │定地點交付海洛│        │      │許：在加油站的大門口│
│  │  │      │        │          │因予甲○○，並│        │      │    嗎？            │
│  │  │      │        │          │收取現金      │        │      │朱：是啊！          │
│  │  │      │        │          │              │        │      │許：我怎麼沒有看到你│
│  │  │      │        │          │              │        │      │    ，我開過去了啊！│
│  │  │      │        │          │              │        │      │朱：你開什麼顏色的？│
│  │  │      │        │          │              │        │      │許：我開銀色的，在上│
│  │  │      │        │          │              │        │      │    美小吃部啊！    │
│  │  │      │        │          │              │        │      │朱：上美小吃部在哪裡│
│  │  │      │        │          │              │        │      │    啊？            │
│  │  │      │        │          │              │        │      │許：在加油站再下來。│
│  │  │      │        │          │              │        │      │朱：我知道，那要去那│
│  │  │      │        │          │              │        │      │    裡嗎？          │
│  │  │      │        │          │              │        │      │許：是啊，我人在這邊│
│  │  │      │        │          │              │        │      │    啊！            │
│  │  │      │        │          │              │        │      │朱：好好，我馬上過去│
│  │  │      │        │          │              │        │      │許：你人在哪裡啊？  │
│  │  │      │        │          │              │        │      │朱：我在前鋒這邊。  │
│  │  │      │        │          │              │        │      │許：前鋒加油站那地方│
│  │  │      │        │          │              │        │      │    。              │
│  │  │      │        │          │              │        │      │朱：我知道，我過去好│
│  │  │      │        │          │              │        │      │    了。            │
│  │  │      │        │          │              │        │      │（臺灣高雄地方法院檢│
│  │  │      │        │          │              │        │      │察署97年度聲監字第16│
│  │  │      │        │          │              │        │      │01號卷第35頁）      │
├─┼─┼───┼────┼─────┼───────┼────┼───┼──────────┤
│  ││甲○○│97年6 月│己○○岡山│以其持用之門號│500元   │1包   │09：22；29          │
│  │  │      │6 日上午│空軍醫院前│0000000000號行│        │      │朱：大仔，我「富仔」│
│  │  │      │9 時22分│          │動電話撥打至許│        │      │    ，東西是不是像昨│
│  │  │      │許      │          │國祥所持用之門│        │      │    天那樣？        │
│  │  │      │        │          │號0000000000號│        │      │許：對啊！我在空軍醫│
│  │  │      │        │          │行動電話，向許│        │      │    院。            │
│  │  │      │        │          │國祥表示欲購買│        │      │朱：好。            │
│  │  │      │        │          │第一級毒品海洛│        │      │（警十一卷第11頁）  │
│  │  │      │        │          │因，辛○○至約│        │      │                    │
│  │  │      │        │          │定地點交付海洛│        │      │                    │
│  │  │      │        │          │因予甲○○，並│        │      │                    │
│  │  │      │        │          │收取現金      │        │      │                    │
│  │  │      │        │          │              │        │      │                    │
│  │  │      │        │          │              │        │      │                    │
│  ├─┼───┼────┼─────┼───────┼────┼───┼──────────┤
│  ││甲○○│97年7 月│己○○岡山│以其持用之門號│500元   │1包   │07：44：46          │
│  │  │      │12日上午│鎮○○路及│0000000000號行│        │      │朱：在哪裡？        │
│  │  │      │7 時44分│劉厝路之美│動電話撥打至許│        │      │許：我在你們附近美食│
│  │  │      │許      │食廣場前  │國祥所持用之門│        │      │    廣場。          │
│  │  │      │        │          │號0000000000號│        │      │朱：喔。            │
│  │  │      │        │          │行動電話，向許│        │      │（譯文卷第38頁）    │
│  │  │      │        │          │國祥表示欲購買│        │      │                    │
│  │  │      │        │          │第一級毒品海洛│        │      │                    │
│  │  │      │        │          │因，辛○○至約│        │      │                    │
│  │  │      │        │          │定地點交付海洛│        │      │                    │
│  │  │      │        │          │因予甲○○，並│        │      │                    │
│  │  │      │        │          │收取現金      │        │      │                    │
├─┼─┼───┼────┼─────┼───────┼────┼───┼──────────┤
│8 ││子○○│97年6 月│己○○岡山│以其持用之門號│1,000元 │1包   │08：50：08          │
│  │  │      │6 日上午│鎮○○路10│0000000000號行│        │      │陳：你在哪裡？我要過│
│  │  │      │8 時50分│0 號之國稅│動電話撥打至許│        │      │    去。            │
│  │  │      │許      │局岡山稽徵│國祥所使用之門│        │      │許：你是誰？        │
│  │  │      │        │所前      │號0000000000號│        │      │陳：我「貴阿」！    │
│  │  │      │        │          │行動電話，向許│        │      │許：你橋頭（地名）嗎│
│  │  │      │        │          │國祥表示欲購買│        │      │    ？              │
│  │  │      │        │          │第一級毒品海洛│        │      │陳：對啊！你可以處理│
│  │  │      │        │          │因，辛○○至約│        │      │    那個比較好一點的│
│  │  │      │        │          │定地點交付海洛│        │      │    嗎？            │
│  │  │      │        │          │因予子○○，並│        │      │許：在有啦！兆湘國小│
│  │  │      │        │          │收取現金      │        │      │    還是國稅局？    │
│  │  │      │        │          │              │        │      │陳 ：國稅局好。     │
│  │  │      │        │          │              │        │      │（警十一卷第11頁）  │
│  ├─┼───┼────┼─────┼───────┼────┼───┼──────────┤
│  ││子○○│97年6 月│己○○岡山│以其持用之門號│1,000元 │1包   │17：47：21          │
│  │  │      │8 日晚間│鎮○○○路│0000000000號行│        │      │陳：肉仔嗎？我「志阿│
│  │  │      │7 時17分│之黃昏市場│動電話撥打至許│        │      │    」！你等我一下！│
│  │  │      │許      │前        │國祥所持用之門│        │      │許：到8 點才休息。  │
│  │  │      │        │          │號0000000000號│        │      │陳：每天都到8點喔？ │
│  │  │      │        │          │行動電話，向許│        │      │許：對啦！          │
│  │  │      │        │          │國祥表示欲購買│        │      │（譯文卷第24頁）    │
│  │  │      │        │          │第一級毒品海洛│        │      │                    │
│  │  │      │        │          │因，辛○○至約│        │      │19：17：03          │
│  │  │      │        │          │定地點交付海洛│        │      │陳：喂，文化中心那裡│
│  │  │      │        │          │因予子○○，並│        │      │    有警察在那裡，是│
│  │  │      │        │          │收取現金      │        │      │    警備車嗎？      │
│  │  │      │        │          │              │        │      │許：那到黃昏市場。  │
│  │  │      │        │          │              │        │      │（譯文卷第26頁）    │
├─┼─┼───┼────┼─────┼───────┼────┼───┼──────────┤
│9 ││黃慧木│97年6 月│己○○岡山│以其住處電話（│500元   │1包   │18：14：31          │
│  │  │      │10日晚間│鎮○○路憲│07）0000000 號│        │      │黃：祥哥，卡可以用了│
│  │  │      │6 時14分│兵隊旁    │撥打至辛○○所│        │      │    嗎？            │
│  │  │      │許      │          │持用之門號0953│        │      │許：可以啦！        │
│  │  │      │        │          │203826號行動電│        │      │黃：我要小瓶的。    │
│  │  │      │        │          │話，向辛○○表│        │      │許：你要等一下，不然│
│  │  │      │        │          │示欲購買第一級│        │      │    來憲兵隊。      │
│  │  │      │        │          │毒品海洛因，許│        │      │（譯文卷第28頁）    │
│  │  │      │        │          │國祥至約定地點│        │      │                    │
│  │  │      │        │          │交付海洛因予黃│        │      │                    │
│  │  │      │        │          │慧木，並收取現│        │      │                    │
│  │  │      │        │          │金            │        │      │                    │
│  ├─┼───┼────┼─────┼───────┼────┼───┼──────────┤
│  ││黃慧木│97年7 月│己○○岡山│以其住處電話（│500元   │1包   │08：48：28          │
│  │  │      │12日上午│空軍醫院前│07）0000000 號│        │      │黃：肉兄，要小瓶的要│
│  │  │      │8 時48分│          │撥打至辛○○所│        │      │    去哪裡？        │
│  │  │      │許      │          │持用之門號0953│        │      │許：空軍醫院。      │
│  │  │      │        │          │203826號行動電│        │      │（譯文卷第38頁）    │
│  │  │      │        │          │話，向辛○○表│        │      │                    │
│  │  │      │        │          │示欲購買第一級│        │      │                    │
│  │  │      │        │          │毒品海洛因，許│        │      │                    │
│  │  │      │        │          │國祥至約定地點│        │      │                    │
│  │  │      │        │          │交付海洛因予黃│        │      │                    │
│  │  │      │        │          │慧木，並收取現│        │      │                    │
│  │  │      │        │          │金            │        │      │                    │
│  ├─┼───┼────┼─────┼───────┼────┼───┼──────────┤
│  ││黃慧木│97年7 月│己○○岡山│以其住處電話（│500元   │1包   │11：28：27          │
│  │  │      │17日上午│空軍醫院前│07）0000000 號│        │      │許：喂！            │
│  │  │      │11時28分│          │撥打至辛○○所│        │      │黃：喂！肉兄，小瓶的│
│  │  │      │許      │          │持用之門號0953│        │      │    ，要去哪裡？    │
│  │  │      │        │          │203826號行動電│        │      │許：你在哪裡啊？    │
│  │  │      │        │          │話，向辛○○表│        │      │黃：北漧。          │
│  │  │      │        │          │示欲購買第一級│        │      │許：空軍醫院。      │
│  │  │      │        │          │毒品海洛因，許│        │      │黃：空軍醫院，喔好，│
│  │  │      │        │          │國祥至約定地點│        │      │    我隨到。        │
│  │  │      │        │          │交付海洛因予黃│        │      │（譯文卷第43頁）    │
│  │  │      │        │          │慧木，並收取現│        │      │                    │
│  │  │      │        │          │金            │        │      │                    │
└─┴─┴───┴────┴─────┴───────┴────┴───┴──────────┘
附表四（被告辛○○、卯○○共同販賣第一級毒品海洛因部分）：
┌─┬───┬────┬─────┬───────┬────┬───┬──────────┐
│編│對  象│交易時間│ 交易地點 │ 交 易 方 式  │交易價格│ 交易 │    通訊監察譯文    │
│號│      │        │          │              │(新臺幣)│ 數量 │                    │
├─┼───┼────┼─────┼───────┼────┼───┼──────────┤
│1 │癸○○│97年4 月│己○○岡山│以公用電話撥打│500 元  │1包   │無                  │
│  │      │至同年7 │鎮○○路樂│上開辛○○持用│        │      │                    │
│  │      │月22日間│安醫院前  │之不詳門號行動│        │      │                    │
│  │      │某日上午│          │電話，向辛○○│        │      │                    │
│  │      │        │          │表示欲購買第一│        │      │                    │
│  │      │        │          │級毒品海洛因，│        │      │                    │
│  │      │        │          │由辛○○與鄭琇│        │      │                    │
│  │      │        │          │馨於至約定地點│        │      │                    │
│  │      │        │          │交付海洛因予陳│        │      │                    │
│  │      │        │          │淑玲，並收取現│        │      │                    │
│  │      │        │          │金            │        │      │                    │
├─┼───┼────┼─────┼───────┼────┼───┼──────────┤
│2 │丑○○│97年6 月│己○○岡山│以門號00000000│500元   │1包   │15：43：15          │
│  │      │8 日下午│鎮○○○路│17號行動電話撥│        │      │楊：喂！我「漁行」。│
│  │      │3 時43分│之「夜之香│打至辛○○所持│        │      │許：好，我1 分鐘就到│
│  │      │許      │小吃部」  │用之門號093606│        │      │    。              │
│  │      │        │          │6798號行動電話│        │      │（譯文卷第22頁）    │
│  │      │        │          │，行動電話，向│        │      │                    │
│  │      │        │          │辛○○表示欲購│        │      │15：43：19          │
│  │      │        │          │買第一級毒品海│        │      │楊：喂，我「千千」，│
│  │      │        │          │洛因，由辛○○│        │      │    來我們店！      │
│  │      │        │          │或卯○○至約定│        │      │許：好。            │
│  │      │        │          │地點交付海洛因│        │      │（譯文卷第22頁）    │
│  │      │        │          │予丑○○，並收│        │      │                    │
│  │      │        │          │取現金        │        │      │                    │
├─┼───┼────┼─────┼───────┼────┼───┼──────────┤
│3 │乙○○│97年6 月│乙○○位於│以其持用之門號│1,000元 │2包   │19：37：04          │
│  │      │10日晚間│己○○岡山│0000000000號行│        │      │宋：我「寶堂」，你在│
│  │      │7 時37分│鎮○○街15│動電話撥打至許│        │      │    哪裡？          │
│  │      │許      │0 巷8 號之│國祥所持用之門│        │      │許：我到了打給你。  │
│  │      │        │住處，    │號0000000000號│        │      │（譯文卷第30頁）    │
│  │      │        │          │行動電話，向許│        │      │                    │
│  │      │        │          │國祥表示欲購買│        │      │                    │
│  │      │        │          │第一級毒品海洛│        │      │                    │
│  │      │        │          │因，由辛○○與│        │      │                    │
│  │      │        │          │卯○○共同前往│        │      │                    │
│  │      │        │          │乙○○左揭住處│        │      │                    │
│  │      │        │          │，再交付海洛因│        │      │                    │
│  │      │        │          │予乙○○，並收│        │      │                    │
│  │      │        │          │取現金        │        │      │                    │
├─┼───┼────┼─────┼───────┼────┼───┼──────────┤
│4 │丙○○│97年7 月│己○○岡山│丙○○以其持用│500元   │1包   │17：28：07          │
│  │、董德│22日下午│鎮○○○路│之門號00000000│        │      │鄭：喂！。          │
│  │偉    │5 時35分│12號對面、│99號行動電話撥│        │      │施：喂！我「妹阿」！│
│  │      │許      │岡山空軍醫│打至辛○○所持│        │      │    在哪裡？        │
│  │      │        │院旁      │用之門號095320│        │      │鄭：我在空軍醫院。  │
│  │      │        │          │3826號行動電話│        │      │施：喔！好好。      │
│  │      │        │          │，由卯○○代為│        │      │鄭：多久到？        │
│  │      │        │          │接聽，丙○○表│        │      │施：我現在劉厝這裡，│
│  │      │        │          │示欲購買第一級│        │      │    我隨到。        │
│  │      │        │          │毒品海洛因，由│        │      │鄭：好。            │
│  │      │        │          │卯○○至約定地│        │      │（譯文卷第62頁）    │
│  │      │        │          │點碰面，於鄭琇│        │      │                    │
│  │      │        │          │馨交付海洛因予│        │      │17：31：41          │
│  │      │        │          │丙○○、寅○○│        │      │鄭：喂！            │
│  │      │        │          │之際，為警當場│        │      │施：我到了喔！      │
│  │      │        │          │查獲而未遂（施│        │      │鄭：好啦！我下來。  │
│  │      │        │          │慧瑜、寅○○係│        │      │（譯文卷第62頁）    │
│  │      │        │          │以賒欠方式購買│        │      │                    │
│  │      │        │          │海洛因，故價款│        │      │                    │
│  │      │        │          │尚未交付予鄭琇│        │      │                    │
│  │      │        │          │馨）          │        │      │                    │
└─┴───┴────┴─────┴───────┴────┴───┴──────────┘
附表五（犯罪事實四之通訊監察譯文）：
┌──┬──────┬────────┬──────────────────┐
│編號│  通話時間  │   對話人資料   │          對  話  內  容            │
├──┼──────┼────────┼──────────────────┤
│ 1  │97年6 月18日│被告辛○○（A ）│A ：小禎，等一下有一個伯伯會到我家，│
│    │上午11時02分│以門號0000000000│    妳就拿那個東西，有包衛生紙包的，│
│    │51秒        │號行動電話撥打門│    拿1 包打開，裡面拿2 支給他，他會│
│    │            │號07 -0000000 號│    拿1,000 給你。                  │
│    │            │電話，由被告莊瑩│B ：好，就是2支小的喔？             │
│    │            │禎（B ）接聽。  │A ：對，他會按電鈴。                │
│    │            │                │（譯文卷第21頁）                    │
├──┼──────┼────────┼──────────────────┤
│ 2  │97年6 月18日│乙○○（A ）以門│A ：我到了。                        │
│    │上午11時04分│號0000000000號行│B ：我有交待我女兒了。              │
│    │15秒        │動電話撥打門號09│A ：喔！有啦！她拿給我了。          │
│    │            │00000000號行動電│（譯文卷第21頁）                    │
│    │            │話，由被告辛○○│                                    │
│    │            │（B ）接聽。    │                                    │
├──┼──────┼────────┼──────────────────┤
│ 3  │97年5 月31日│卯○○（A ）以門│A ：拿「2 包」到樓下給我，馬上喔！現│
│    │晚間6 時40分│號0000000000號行│    在喔！                          │
│    │27秒        │動電話撥打門號09│B ：嗯。                            │
│    │            │00000000號行動電│（譯文卷第6頁）                     │
│    │            │話，由被告庚○○│                                    │
│    │            │（B ）接聽。    │                                    │
├──┼──────┼────────┼──────────────────┤
│ 4  │97年6 月1 日│卯○○（A ）以門│A ：你等下過去那邊拿，他會丟下來，我│
│    │晚間7 時47分│號0000000000號行│    打電話（背景聲音，似為與交易對象│
│    │14秒        │動電話撥打門號09│    之對話）。                      │
│    │            │00000000號行動電│A ：叫舅舅（指被告辛○○）把「東西」│
│    │            │話，由被告庚○○│    丟下來。                        │
│    │            │（B ）接聽。    │B ：喔。                            │
│    │            │                │（譯文卷第8頁）                     │
├──┼──────┼────────┼──────────────────┤
│ 5  │97年6 月1 日│卯○○（A ）以門│A ：你下來了嗎？                    │
│    │晚間10時59分│號0000000000號行│B ：舅舅（指被告辛○○）在裝了。    │
│    │40秒        │動電話撥打門號09│A ：啊？                            │
│    │            │00000000號行動電│B ：他在裝。                        │
│    │            │話，由被告庚○○│A ：全部「7支」。                   │
│    │            │（B ）接聽。    │B ：等一下喔。                      │
│    │            │                │B ：（辛○○接聽）怎樣？            │
│    │            │                │A ：喂，一個裝「3 支」的，其他的裝「│
│    │            │                │    2 支」的，拿下來給我，全部「7支 │
│    │            │                │    」。                            │
│    │            │                │B ：（辛○○接聽）一個裝「3 支」的，│
│    │            │                │    一個裝「2支」的？               │
│    │            │                │A ：2個裝「2支」的。                │
│    │            │                │B ：（辛○○接聽）2 個裝「2 支」的，│
│    │            │                │    不夠「7支」。                   │
│    │            │                │A ：不然那全部有幾支？              │
│    │            │                │B ：（辛○○接聽）「6支」而已。     │
│    │            │                │A ：不然「6支」先拿下來。           │
│    │            │                │（譯文卷第10頁）                    │
├──┼──────┼────────┼──────────────────┤
│ 6  │97年6 月1 日│卯○○（A ）以門│B：我要拿下去了。                   │
│    │晚間11時01分│號0000000000號行│A：快。                             │
│    │48秒        │動電話撥打門號09│（譯文卷第10頁）                    │
│    │            │00000000號行動電│                                    │
│    │            │話，由被告庚○○│                                    │
│    │            │（B ）接聽。    │                                    │
├──┼──────┼────────┼──────────────────┤
│ 7  │97年6 月5 日│卯○○（A ）以門│B ：喂！                            │
│    │上午11時10分│號0000000000號行│A ：你在哪裡啊？                    │
│    │12秒        │動電話撥打門號09│B ：家裡啊！                        │
│    │            │00000000號行動電│A ：啊裡面那1 包給我拿下來。        │
│    │            │話，由被告庚○○│B ：哪裡？                          │
│    │            │（B ）接聽。    │A ：那邊啊！剩下1 包而已啊！包衛生紙│
│    │            │                │    的，快一點，我在樓下。          │
│    │            │                │B ：嗯。                            │
│    │            │                │（譯文卷第16頁）                    │
└──┴──────┴────────┴──────────────────┘
附表六（被告辛○○與巳○○於97年7 月22日通話之監聽譯文）
┌──┬──────┬────────┬──────────────────┐
│編號│  通話時間  │   對話人資料   │          對  話  內  容            │
├──┼──────┼────────┼──────────────────┤
│ 1  │97年7 月22日│被告巳○○（B ）│A ：喂!                             │
│    │上午10時08分│以門號0000000000│B ：喂!祥兄阿，都沒看到人啊！       │
│    │45秒        │號行動電話撥打門│A ：有啦！空軍醫院那裡。            │
│    │            │號0000000000號電│B ：我都在這裡等啊！                │
│    │            │話，由被告辛○○│A ：你怎麼叫你去那裡都找不到人，很奇│
│    │            │（A ）接聽。    │    怪欸？你不會打電話看看，空軍醫院│
│    │            │                │    旁7-11。                        │
│    │            │                │B ：我過來就一直在大門等了，也沒走啊│
│    │            │                │    ！                              │
│    │            │                │A ：你過去7-11看看。                │
│    │            │                │B ：喔!好。                         │
│    │            │                │（譯文卷第56頁）                    │
└──┴──────┴────────┴──────────────────┘
附表七（被告辛○○之扣案物）：
┌──┬──────┬────────┬────────┬──────┐
│編號│扣押物品名稱│數      量      │備            註│沒收依據    │
├──┼──────┼────────┼────────┼──────┤
│ 1  │海洛因      │58包（總毛重17.1│在車號3625-JL 號│毒品危害防制│
│    │            │公克，合計淨重4.│自小客車內查獲  │條例第18條第│
│    │            │65公克，空包裝總│                │1 項前段沒收│
│    │            │重14.82 公克）  │                │銷毀        │
├──┼──────┼────────┼────────┼──────┤
│ 2  │海洛因      │5 包（總毛重1.4 │在車號8529-XL 號│毒品危害防制│
│    │            │公克）、        │自小客車內查獲  │條例第18條第│
│    │            │                │                │1 項前段沒收│
│    │            │                │                │銷毀        │
├──┼──────┼────────┼────────┼──────┤
│ 3  │手機（搭配門│3支             │同上            │毒品危害防制│
│    │號0000000000│                │                │條例第19條第│
│    │、0000000000│                │                │1 項沒收    │
│    │號）        │                │                │            │
├──┼──────┼────────┼────────┼──────┤
│ 4  │現金        │4,500元         │同上            │與本案無關  │
├──┼──────┼────────┼────────┼──────┤
│ 5  │手機        │3 支            │在己○○岡山鎮大│毒品危害防制│
│    │            │                │義二路12號2 樓查│條例第19條第│
│    │            │                │獲              │1 項沒收    │
├──┼──────┼────────┼────────┼──────┤
│ 6  │聯絡簿      │1 本            │同上            │與本案無關  │
├──┼──────┼────────┼────────┼──────┤
│ 7  │現金        │53,800元        │同上            │與本案無關  │
├──┼──────┼────────┼────────┼──────┤
│ 8  │海洛因      │2 包（總毛重19公│在己○○岡山鎮大│毒品危害防制│
│    │            │克）            │昌街64巷6 號3 樓│條例第18條第│
│    │            │                │被告辛○○、鄭琇│1 項前段沒收│
│    │            │                │馨、庚○○3 人之│銷毀        │
│    │            │                │住處查獲        │            │
├──┼──────┼────────┼────────┼──────┤
│ 9  │夾鏈袋      │2大包           │同上            │預備供分裝毒│
│    │            │                │                │品所用之物，│
│    │            │                │                │依刑法第38條│
│    │            │                │                │第1 項第2 款│
│    │            │                │                │沒收        │
├──┼──────┼────────┼────────┼──────┤
│ 10 │電子磅秤    │2台             │同上            │毒品危害防制│
│    │            │                │                │條例第19條第│
│    │            │                │                │1 項沒收    │
├──┼──────┼────────┼────────┼──────┤
│ 11 │毒品分裝工具│1組             │同上            │毒品危害防制│
│    │            │                │                │條例第19條第│
│    │            │                │                │1 項沒收    │
├──┼──────┼────────┼────────┼──────┤
│ 12 │行動電話SIM │4張             │同上            │與本案無關  │
│    │卡          │                │                │            │
├──┼──────┼────────┼────────┼──────┤
│ 13 │聯絡簿      │1本             │同上            │與本案無關  │
├──┼──────┼────────┼────────┼──────┤
│ 14 │帳簿        │1本             │同上            │與本案無關  │
└──┴──────┴────────┴────────┴──────┘
附錄本案論罪科刑法條全文：
毒品危害防制條例第4條：
製造、運輸、販賣第一級毒品者，處死刑或無期徒刑；處無期徒
刑者，得併科新臺幣1 千萬元以下罰金。
製造、運輸、販賣第二級毒品者，處無期徒刑或7 年以上有期徒
刑，得併科新臺幣7 百萬元以下罰金。
製造、運輸、販賣第三級毒品者，處5 年以上有期徒刑，得併科
新臺幣5 百萬元以下罰金。
製造、運輸、販賣第四級毒品者，處3 年以上10年以下有期徒刑
，得併科新臺幣3 百萬元以下罰金。
製造、運輸、販賣專供製造或施用毒品之器具者，處1 年以上7
年以下有期徒刑，得併科新臺幣1 百萬元以下罰金。
前5 項之未遂犯罰之。
毒品危害防制條例第17條第2項：
犯第 4 條至第 8 條之罪於偵查及審判中均自白者，減輕其刑。

司法院資訊處製作；財團法人民間司法改革基金會備份。
